---
title: "Untitled"
format: html
editor: visual
---

## Load Data

```{r}
# ---------------------------------------------------------
# Load required packages
# ---------------------------------------------------------
library(readr)       # For reading CSV
library(dplyr)       # For data manipulation
library(text2vec)    # For text processing (tokenization, tf-idf, etc.)
library(glmnet)      # For regularized logistic regression
library(yardstick)   # For F1 metric calculation
library(stringr)
library(tibble)      # For tibble data structures
library(ggthemr)
library(mall)
library(textclean)
library(caret)
library(gt)
library(progress) # Charger le package pour les barres de progression


ggthemr("fresh")

theme_custom <- theme(
text = element_text(size = 12),
panel.grid = element_blank(),
panel.grid.major.y = element_line(colour = "#e3e1e1",
linetype = 2),
plot.title.position = 'plot',
legend.position = 'top',
legend.title = element_blank()
)

analyser_distribution_labels <- function(df, afficher_type = TRUE, afficher_tweets = TRUE) {
  # 1. Compter le nombre de textes par langue et par label
  comptes_par_classe_langue <- df %>%
    group_by(language, label) %>%
    summarise(nombre_de_textes = n(), .groups = 'drop')
  
  cat("📊 Comptes par langue et label :\n")
  print(comptes_par_classe_langue)

  # 2. Optionnel : compter par langue, label et type
  if (afficher_type) {
    comptes_par_classe_langue_type <- df %>%
      group_by(language, label, type) %>%
      summarise(nombre_de_textes = n(), .groups = 'drop')
    
    cat("\n🗂️ Comptes détaillés par type :\n")
    print(comptes_par_classe_langue_type)
  }

  # 3. Optionnel : ne garder que les tweets
  if (afficher_tweets) {
    comptes_tweets_par_classe_langue <- df %>%
      filter(type == "tweet") %>%
      group_by(language, label) %>%
      summarise(nombre_de_tweets = n(), .groups = 'drop')
    
    cat("\n🐦 Comptes uniquement pour les 'tweets' :\n")
    print(comptes_tweets_par_classe_langue)
    #comptes_tweets_par_classe_langue %>% gt()
  }

  # Optionnel : retourner les trois résultats dans une liste si besoin
  invisible(list(
    total = comptes_par_classe_langue,
    par_type = if (afficher_type) comptes_par_classe_langue_type else NULL,
    tweets = if (afficher_tweets) comptes_tweets_par_classe_langue else NULL
  ))
}

```

## Exploration of data and text lengths

When you click the **Render** button a document will be generated that includes both content and the output of embedded code. You can embed code like this:

```{r}
# Charger les données
train_data <- read_csv("data/train_data_SMM4H_2025_Task_1.csv")
dev_data <- read_csv("data/dev_data_SMM4H_2025_Task_1.csv")
test_data <- read_csv("data/test_data_SMM4H_2025_Task_1_no_labels.csv")

train_data %>%
  group_by(language, label) %>%
  summarise(count = n(), .groups = "drop") %>%
  tidyr::pivot_wider(names_from = label, values_from = count, names_prefix = "label_") %>%
  arrange(-label_1) %>%
  mutate(prop_1 = label_1 / (label_0 + label_1),
         prop_0 = label_0 / (label_0 + label_1)) %>%
  mutate(prop1 = round(prop_1, 2)*100,
         prop0 = round(prop_0, 2)*100) %>%
  select(language, label_1, label_0, prop1, prop0) %>%
  gt::gt()

classe_1_de <- train_data %>%
  filter(label == 1 & language == "de")

classe_1_fr <- train_data %>%
  filter(label == 1 & language == "fr")

classe_1_en <- train_data %>%
  filter(label == 1 & language == "en")

classe_1_ru <- train_data %>%
  filter(label == 1 & language == "ru")

# Pour classe_1_de$text
classe_1_de %>%
  mutate(word_count = str_count(text, "\\S+")) %>%
  summarise(
    min = min(word_count),
    Q1 = quantile(word_count, 0.25),
    mediane = median(word_count),
    moyenne = mean(word_count),
    Q3 = quantile(word_count, 0.75),
    max = max(word_count),
    ecart_type = sd(word_count)
  )

# Pour classe_1_fr$text
classe_1_fr %>%
  mutate(word_count = str_count(text, "\\S+")) %>%
  summarise(
    min = min(word_count),
    Q1 = quantile(word_count, 0.25),
    mediane = median(word_count),
    moyenne = mean(word_count),
    Q3 = quantile(word_count, 0.75),
    max = max(word_count),
    ecart_type = sd(word_count)
  )

classe_1_en %>% 
  mutate(word_count = str_count(text, "\\S+")) %>%
  summarise(
    min = min(word_count),
    Q1 = quantile(word_count, 0.25),
    mediane = median(word_count),
    moyenne = mean(word_count),
    Q3 = quantile(word_count, 0.75),
    max = max(word_count),
    ecart_type = sd(word_count)
  )

classe_1_ru %>% 
  mutate(word_count = str_count(text, "\\S+")) %>%
  summarise(
    min = min(word_count),
    Q1 = quantile(word_count, 0.25),
    mediane = median(word_count),
    moyenne = mean(word_count),
    Q3 = quantile(word_count, 0.75),
    max = max(word_count),
    ecart_type = sd(word_count)
  )

# Appel simple (tout affiché)
#analyser_distribution_labels(train_data)
#analyser_distribution_labels(dev_data)
```

## Chatgpt Augmentation Data

```{r}
# --- Génération des textes synthétiques (Label 1) AVEC LONGUEURS VARIÉES test ---

# Français (FR) - Cible: Variété autour de Q1=97, Med=134, Q3=203 mots
fr_texts_synth_varied <- c(
 
  # Moyens (autour Mediane/Moyenne)
  "Salut <user>, je vois que tu parles de Lyrica. J'en prends 150mg deux fois par jour pour des douleurs neuropathiques suite à un zona. Ça aide un peu sur la douleur, je ne peux pas le nier, mais les effets secondaires sont lourds. J'ai pris au moins 8 kilos en 6 mois, je suis tout le temps gonflée, surtout les chevilles et les mains. Et le pire, c'est le brouillard mental. J'ai l'impression d'avoir perdu 20 points de QI, je cherche mes mots, j'oublie tout, c'est très handicapant au travail. Mon neurologue dit qu'il faut peser le pour et le contre. La prise de poids me déprime en plus.", # 133 mots
  "Attention avec les statines ! Je prends du Rosuvastatine (Crestor) 10mg depuis un an pour mon cholestérol. Les chiffres sont bons, mais j'ai développé des douleurs musculaires diffuses, surtout dans les cuisses et les épaules. Ce n'est pas aigu, mais c'est constant, une sorte de courbature permanente qui me fatigue. J'en ai parlé à mon cardiologue qui m'a fait doser les CPK (enzymes musculaires), ils sont normaux. Il dit que c'est fréquent mais bénin, et qu'il faut continuer. Mais moi, ça me gêne vraiment au quotidien, j'ai moins envie de bouger. Je me demande si réduire la dose aiderait.", # 124 mots
  "Bonjour, je voulais partager mon expérience avec l'Imodium (Lopéramide). Je l'utilise occasionnellement pour des diarrhées passagères. Ça marche très bien, trop bien même ! Le problème, c'est que ça me bloque complètement le transit pendant 2 ou 3 jours après une seule prise. Je passe de la diarrhée à une constipation douloureuse avec ballonnements et crampes. C'est vraiment désagréable comme effet rebond. Du coup, je n'ose plus en prendre sauf en cas d'extrême nécessité. Je préfère presque gérer la diarrhée que la constipation qui suit. Est-ce que d'autres ont ce problème ? Y a-t-il des alternatives moins 'brutales' ?", # 123 mots
  "Le Spasfon, on m'en a prescrit pour des douleurs de règles. Honnêtement, sur la douleur, l'effet est très limité pour moi. Par contre, ça me donne systématiquement la bouche sèche et une sensation d'être un peu dans le gaz, légèrement somnolente et ralentie. Ce n'est pas très fort, mais suffisamment pour que ce soit gênant si je dois travailler ou me concentrer. Du coup, le rapport bénéfice/risque n'est pas terrible dans mon cas. Je préfère prendre un anti-inflammatoire classique, même si ce n'est pas idéal non plus pour l'estomac. Je me demande si je suis la seule à avoir ces effets avec le Spasfon ?", # 131 mots
  "J'ai testé le Donormyl (Doxylamine) pour dormir quelques nuits où j'étais très agitée. Ça m'a bien endormie, certes, mais le réveil était horrible ! J'étais complètement pâteuse, groggy, avec une énorme 'gueule de bois' qui a duré toute la matinée. Impossible de démarrer la journée correctement, j'avais l'impression de flotter. En plus, j'avais la bouche très sèche. Je préfère encore passer une mauvaise nuit que de me sentir comme ça le lendemain. Ce n'est définitivement pas pour moi. J'essaie plutôt des techniques de relaxation maintenant, avec plus ou moins de succès.", # 121 mots
  "Mon dermatologue m'a prescrit de la Doxycycline 100mg par jour pour une acné persistante. Ça a bien amélioré ma peau en quelques semaines, j'étais contente. Mais j'ai commencé à avoir des brûlures d'estomac terribles, surtout si je m'allongeais après avoir pris le comprimé, même avec un grand verre d'eau. Et surtout, j'ai développé une sensibilité au soleil extrême ! J'ai attrapé un coup de soleil carabiné sur les bras après seulement 15 minutes d'exposition un jour nuageux. J'ai dû arrêter le traitement à cause de ça, trop risqué avec l'été qui arrivait. Dommage.", # 118 mots
  "J'ai dû prendre du Flagyl (Métronidazole) pour une infection bactérienne. L'horreur ! Le goût métallique dans la bouche était permanent et insupportable, tout ce que je mangeais ou buvais avait un arrière-goût dégoûtant. En plus, j'ai eu des nausées constantes et des douleurs à l'estomac. J'avais l'impression d'avoir une indigestion permanente pendant toute la durée du traitement (7 jours). J'ai même eu des urines très foncées, ce qui m'a un peu inquiétée, même si c'est noté dans la notice. Vraiment un antibiotique que j'espère ne jamais avoir à reprendre.", # 126 mots
  "Mon médecin m'a prescrit du Xanax (Alprazolam) 0.25mg à prendre en cas de grosse crise d'angoisse. Ça fonctionne très vite pour calmer la panique, c'est vrai. Mais l'effet secondaire principal pour moi, c'est la perte de mémoire des heures qui suivent la prise. Je me sens aussi très ralentie, un peu 'cotonneuse'. Le problème, c'est que j'ai tendance à vouloir en reprendre dès que l'angoisse remonte un peu, et je sens bien le potentiel addictif. J'essaie de l'utiliser le moins possible, vraiment en dernier recours, car l'effet 'zombie amnésique' me fait peur.", # 124 mots
  "Pour mes allergies saisonnières, j'ai longtemps pris de la Cétirizine. Ça calmait bien les éternuements et le nez qui coule. Par contre, même si c'est censé être non sédatif, ça me provoquait une somnolence assez marquée, surtout en milieu de journée. J'avais du mal à me concentrer et je baillais sans arrêt. J'ai changé pour la Bilastine (Bilaska) sur conseil de mon pharmacien, et c'est beaucoup mieux de ce côté-là. La Cétirizine, pour moi, n'était pas si 'non sédative' que ça. C'est peut-être léger pour certains, mais pour moi c'était suffisant pour être gênant au quotidien.", # 135 mots
  "J'ai pris du Ferograd (sulfate ferreux) pour une anémie. Ça a bien fait remonter mon taux de fer, mais au prix d'une constipation terrible ! J'avais des douleurs abdominales, des ballonnements, et aller à la selle était devenu un supplice. J'ai essayé de prendre des laxatifs doux, de boire beaucoup d'eau, de manger des fibres, mais rien n'y faisait vraiment. J'étais soulagée quand j'ai pu arrêter le traitement une fois l'anémie corrigée. Si je dois en reprendre un jour, je demanderai une autre forme de fer, car le sulfate ferreux, c'est vraiment trop dur pour mon système digestif.", # 129 mots

  # Plus longs (proche Q3)
  "Je suis sous Levothyrox 100µg depuis des années pour Hashimoto et ça allait. Mais depuis quelques mois, suite à un changement forcé de générique par la pharmacie (maintenant Teva au lieu de Merck), c'est la catastrophe. Je ressens tous les symptômes d'une hyperthyroïdie : palpitations cardiaques à m'en faire peur, tremblements des mains, insomnies carabinées où je me réveille à 3h du matin en nage, anxiété décuplée et des bouffées de chaleur dignes de la ménopause ! Mon médecin traitant a contrôlé ma TSH, elle est à 0.5, donc 'dans les clous' mais beaucoup plus basse qu'avant (j'étais autour de 1.5). Il me dit que c'est psychologique, que les excipients ne peuvent pas faire une telle différence. Mais je vois bien que mon corps réagit différemment ! Je suis épuisée par ces symptômes constants, je ne me reconnais plus. Je vais devoir me battre pour ravoir l'ancien générique ou l'original, quitte à changer de médecin. C'est invivable.", # 192 mots
  "Quelqu'un a déjà eu des problèmes de foie avec le Methotrexate ? Je le prends en injection hebdomadaire (15mg) pour ma polyarthrite rhumatoïde depuis maintenant presque un an. Au début, juste un peu de nausées et de fatigue le lendemain de l'injection, gérable avec l'acide folique. Mes articulations allaient beaucoup mieux. Mais lors de ma dernière prise de sang trimestrielle, mes transaminases (ASAT/ALAT) ont grimpé en flèche, plus de trois fois la normale ! Mon rhumatologue m'a fait arrêter immédiatement les injections et m'a demandé de refaire un contrôle sanguin dans deux semaines. Je suis morte d'inquiétude, j'ai peur d'avoir développé une hépatite médicamenteuse. Le MTX était le premier traitement qui fonctionnait vraiment bien pour moi après l'échec de la Salazopyrine et des AINS au long cours qui me bousillaient l'estomac. Si je dois arrêter le MTX définitivement, je crains de revenir à la case départ avec les douleurs et les gonflements.", # 193 mots
  "Mon parcours avec les antidépresseurs est compliqué. J'ai commencé avec le Citalopram il y a 2 ans pour dépression et anxiété. Ça m'a beaucoup aidée au début, mais j'ai pris 10 kg et j'avais une fatigue persistante. On a changé pour la Sertraline : moins de prise de poids, mais des problèmes digestifs constants (nausées, diarrhées) et une libido à zéro. Ensuite, essai de Venlafaxine (Effexor) : l'horreur ! Sueurs nocturnes abondantes, tension artérielle qui monte, sensation d'être 'électrique' et très irritable. J'ai arrêté rapidement. Maintenant, je suis sous Brintellix (Vortioxétine) depuis 3 mois. Moins d'effets secondaires classiques, pas de prise de poids, libido revenue un peu. Par contre, j'ai des nausées assez fortes juste après la prise, même en mangeant, et parfois des démangeaisons bizarres. C'est mieux globalement, mais pas encore parfait. Cette recherche du bon traitement est épuisante.", # 187 mots
  "J'ai eu une prescription de Topamax (Topiramate) pour essayer de prévenir mes migraines fréquentes. J'ai commencé à très faible dose (25mg) en augmentant progressivement jusqu'à 50mg. Dès le début, j'ai ressenti des picotements bizarres dans les mains et les pieds (paresthésies), c'était supportable. Mais les effets cognitifs étaient vraiment le pire : énorme difficulté à trouver mes mots ('le mot sur le bout de la langue' en permanence), perte de mémoire à court terme (oublier pourquoi j'étais entrée dans une pièce), sensation d'être ralentie intellectuellement, comme si mon cerveau tournait au ralenti. On appelle ça le 'Dopamax' apparemment... J'ai aussi perdu l'appétit et le goût des boissons gazeuses était devenu métallique. J'ai tenu trois mois car la fréquence des migraines avait un peu diminué, mais j'ai fini par arrêter car je ne supportais plus de me sentir aussi 'bête' et diminuée intellectuellement. C'était trop invalidant au quotidien.", # 196 mots
  "L'antibiotique Augmentin (Amoxicilline + acide clavulanique) : un cauchemar pour mon système digestif à chaque fois ! Je dois en prendre régulièrement pour des sinusites chroniques. C'est très efficace sur l'infection, mais les effets secondaires sont systématiques et violents chez moi : diarrhées explosives dès le deuxième jour, maux de ventre intenses, ballonnements. Et à tous les coups, je développe une mycose (candidoses) quelques jours après la fin du traitement, malgré la prise de probiotiques ultra-dosés pendant et après. C'est épuisant de devoir gérer ces effets secondaires en plus de l'infection initiale. J'ai beau prévenir mon médecin, il me dit que c'est souvent le plus adapté. Je redoute chaque nouvelle prescription d'Augmentin, c'est vraiment une bombe pour mes intestins. Si quelqu'un a une alternative aussi efficace mais mieux tolérée à suggérer...", # 181 mots
  
  ## Inventifs 
    # Plus courts (< Q1 ~97)
    "Incroyable ce truc, le Singulair (Montelukast) pour mon asthme léger. Ça contrôle bien l'asthme, mais depuis que je le prends, j'ai des rêves hyper réalistes, parfois des cauchemars, presque toutes les nuits ! C'est épuisant et un peu flippant. Mon médecin dit que c'est rare mais possible. Je vais devoir choisir entre bien respirer et bien dormir... pas cool.", # 75 mots
    "Alerte au Zovirax en crème ! Utilisé pour un bouton de fièvre, ça a déclenché une réaction locale énorme : la zone est devenue rouge vif, gonflée, suintante, bien pire que le bouton initial. Ça a mis une semaine à se calmer après arrêt. Mon dermato pense à une allergie de contact à l'excipient ou à l'aciclovir lui-même. Fini pour moi cette crème !", # 76 mots
    "J'ai pris du Plaquenil (hydroxychloroquine) pour un lupus débutant. Au bout de quelques mois, j'ai remarqué que ma vision des couleurs changeait légèrement, les teintes semblaient plus ternes. Mon ophtalmo a confirmé des dépôts sur la rétine. On surveille de très près, si ça s'aggrave, il faudra arrêter. C'est angoissant cet effet secondaire potentiel sur les yeux avec ce médicament pourtant utile.", # 81 mots
    "Le Forlax (macrogol) pour la constipation, ça marche mais ça me donne des gaz incroyables et des borborygmes (gargouillements) très bruyants et gênants en public ! C'est efficace sur le transit, mais socialement, c'est compliqué. Je le prends que le soir maintenant, mais même le lendemain matin, mon ventre fait encore la fanfare. Pas très discret comme traitement...", # 77 mots
    "Depuis que je prends du Finastéride pour ma prostate, j'ai remarqué un truc bizarre : une sensibilité accrue des mamelons, parfois même un peu douloureux au toucher. Mon médecin dit que c'est une gynécomastie débutante, un effet secondaire hormonal possible. Ça me perturbe un peu, même si c'est léger pour l'instant. On va surveiller ça. Pas très viril comme effet secondaire !", # 78 mots
  
    # Moyens (autour Mediane/Moyenne ~134)
    "Mon neurologue m'a prescrit de l'amantadine (Mantadix) pour aider avec la fatigue liée à ma sclérose en plaques. Au début, j'ai eu un regain d'énergie notable, c'était super. Mais après quelques semaines, j'ai commencé à voir des sortes de motifs étranges sur mes jambes, comme des marbrures violacées (livedo reticularis). C'est pas douloureux mais très inesthétique. J'ai aussi les chevilles qui gonflent en fin de journée. Le neuro dit que ce sont des effets secondaires connus mais souvent bénins. L'énergie est toujours là, mais ces effets cutanés et l'œdème me préoccupent. Dilemme.", # 119 mots
    "J'ai dû prendre un antifongique puissant, le Vfend (voriconazole), suite à une infection pulmonaire. Le traitement a duré plusieurs semaines. Outre les troubles visuels (flashs lumineux, sensibilité à la lumière) assez flippants au début, j'ai surtout eu une altération complète du goût. Tout avait un goût métallique ou amer, je n'avais plus aucun plaisir à manger, j'ai même perdu du poids. Ça a mis presque un mois après l'arrêt du traitement pour que mon goût revienne à peu près à la normale. C'était vraiment une expérience désagréable cet effet secondaire.", # 114 mots
    "Mon médecin m'a donné du Zyprexa (Olanzapine) en très faible dose pour m'aider à gérer des angoisses nocturnes intenses. Ça a marché sur les angoisses, je dormais mieux. Par contre, j'ai développé une fringale incontrôlable, surtout le soir. Je pouvais manger un paquet de gâteaux entier sans m'en rendre compte. En deux mois, j'ai pris 5 kilos ! J'ai aussi remarqué que ma glycémie à jeun avait augmenté lors d'un contrôle de routine. J'ai préféré arrêter, le risque métabolique me semblait trop important pour un 'simple' problème d'angoisse nocturne.", # 126 mots
    "Traitement par Acitretine (Soriatane) pour un psoriasis sévère. Ma peau s'est bien améliorée, mais mes lèvres sont devenues extrêmement sèches, gercées, fendillées, au point de saigner parfois, malgré l'application constante de baume. J'ai aussi les paumes des mains et les plantes des pieds qui pèlent énormément. Et mes cheveux sont devenus plus fins et cassants. Ce sont des effets secondaires 'attendus' avec ce rétinoïde, mais c'est quand même très pénible au quotidien. Il faut vraiment être motivé pour supporter ça, même si le psoriasis s'améliore.", # 112 mots
    "J'ai utilisé un spray nasal décongestionnant type Otrivine (Xylométazoline) pendant un rhume un peu trop longtemps (plus d'une semaine). Résultat : une dépendance ! Dès que j'arrêtais, mon nez se bouchait complètement, impossible de respirer. J'étais obligée d'en remettre. C'est ce qu'on appelle la rhinite médicamenteuse. J'ai mis des semaines à me sevrer en utilisant des sprays à l'eau de mer et de la cortisone nasale prescrite par mon ORL. Grosse galère pour un simple spray en vente libre, faites attention !", # 110 mots
    "Ma mère prend de l'Aricept (Donépézil) pour sa maladie d'Alzheimer débutante. Ça semble ralentir un peu le déclin cognitif, mais elle a développé des effets secondaires digestifs importants : nausées fréquentes, perte d'appétit et surtout des diarrhées quasi quotidiennes. C'est difficile à gérer pour elle et pour nous, les aidants. Le médecin a essayé de réduire la dose, mais ça diminue aussi l'efficacité sur la mémoire. On est un peu coincés. C'est triste de voir que les médicaments qui aident d'un côté peuvent rendre la vie difficile de l'autre.", # 110 mots
    "J'ai commencé un traitement par biphosphonates (Actonel) pour l'ostéoporose. Je prends le comprimé une fois par semaine, à jeun avec un grand verre d'eau, et je dois rester debout ou assise pendant 30 min. Malgré ces précautions, j'ai des brûlures d'estomac et des douleurs derrière le sternum (œsophagite ?) pendant toute la journée de la prise. C'est vraiment inconfortable. J'ai aussi parfois des douleurs osseuses diffuses le lendemain. Mon médecin dit qu'il faut persister, mais je redoute chaque semaine le jour de la prise. J'envisage de demander une forme injectable si ça ne s'améliore pas.", # 125 mots
    "Suite à une infection urinaire, j'ai pris du Ciflox (Ciprofloxacine). L'infection est partie, mais quelques jours après la fin du traitement, j'ai ressenti une douleur vive et soudaine au niveau du tendon d'Achille en marchant. J'ai eu du mal à poser le pied par terre. Mon médecin m'a parlé du risque de tendinite, voire de rupture tendineuse, avec les fluoroquinolones comme Ciflox, surtout chez les personnes plus âgées ou prenant des corticoïdes. J'ai dû me reposer, mettre de la glace. La douleur a mis du temps à passer. Grosse frayeur rétrospective !", # 116 mots
    "J'ai un traitement pour l'hypertension qui inclut un diurétique, l'Esidrex (Hydrochlorothiazide). Ça aide à contrôler la tension, mais ça me fait uriner très souvent, ce qui est gênant, surtout la nuit. Et surtout, j'ai souvent des crampes musculaires douloureuses, notamment dans les mollets, probablement à cause de la perte de potassium ou de magnésium. Mon médecin m'a dit de manger des bananes, mais ça ne suffit pas toujours. Je me sens aussi parfois un peu fatiguée et déshydratée si je ne bois pas assez. Ces petits désagréments cumulés sont pénibles.", # 116 mots
    "Mon fils utilise un inhalateur de Ventoline (Salbutamol) pour son asthme à l'effort. Ça ouvre bien les bronches rapidement. Par contre, juste après l'inhalation, il est souvent très agité, il tremble un peu des mains et son cœur bat très vite. Il décrit ça comme une sensation désagréable. Ça passe en 15-20 minutes, mais c'est systématique. Le médecin dit que c'est un effet secondaire courant des bronchodilatateurs de courte durée d'action et qu'il n'y a pas de danger, mais mon fils appréhende un peu de prendre sa Ventoline à cause de ça.", # 115 mots
  
    # Plus longs (proche Q3 ~203)
    "Je voulais témoigner de mon expérience avec les injections de Humira (adalimumab) pour la maladie de Crohn. Ce traitement a changé ma vie en termes de contrôle de la maladie, j'ai beaucoup moins de poussées et j'ai pu arrêter la cortisone. Cependant, les effets secondaires ne sont pas négligeables et assez différents. Je suis devenue beaucoup plus sensible aux infections. J'attrape tous les virus qui passent, et un simple rhume dégénère souvent en sinusite ou bronchite. Je dois être hyper vigilante. De plus, j'ai développé des réactions cutanées au site d'injection : rougeur, gonflement, démangeaisons intenses qui durent plusieurs jours. Et plus étrange, j'ai maintenant des plaques de psoriasis qui apparaissent sur mes coudes et mon cuir chevelu, alors que je n'en avais jamais eu ! Le gastroentérologue appelle ça une réaction paradoxale aux anti-TNF. On surveille, mais si ça s'étend trop, il faudra peut-être envisager de changer de biologique. C'est complexe, car l'efficacité sur le Crohn est réelle.", # 188 mots
    "J'ai été traité par Tamiflu (oseltamivir) lors d'une suspicion de grippe H1N1 il y a quelques années. Je ne sais pas si ça a vraiment raccourci la durée de la grippe, mais les effets secondaires étaient marqués. J'ai eu des nausées très importantes après chaque prise, au point de vomir une fois. Et surtout, j'ai eu des troubles neuropsychiatriques assez inquiétants : confusion légère, difficultés de concentration, et une nuit, j'ai fait un épisode d'agitation et de propos incohérents qui a beaucoup effrayé mon conjoint. J'ai lu après coup que ce type d'effets était rapporté, notamment chez les enfants et adolescents. J'ai arrêté le traitement avant la fin des 5 jours prévus, en accord avec le médecin. Une expérience que je ne souhaite pas renouveler.", # 148 mots (*Correction: Shorter than Q3 target*)
    "Mon père, atteint de la maladie de Parkinson, prend du Sinemet (lévodopa/carbidopa) depuis plusieurs années. Ça l'aide énormément pour la rigidité et la lenteur. Mais avec le temps et l'augmentation des doses, il a développé des dyskinésies : des mouvements involontaires, un peu comme une danse, surtout au niveau des bras et du tronc, qui apparaissent quelques heures après la prise. C'est très visible et parfois gênant. Il a aussi des fluctuations d'efficacité, avec des moments 'off' où les symptômes reviennent brutalement. Plus récemment, il a commencé à avoir des hallucinations visuelles légères, surtout le soir. Le neurologue essaie d'ajuster les doses et les horaires, mais c'est un équilibre difficile à trouver entre le contrôle des symptômes et la gestion des effets induits par le traitement.", # 160 mots (*Correction: Shorter than Q3 target*)
    "J'ai reçu une chimiothérapie R-CHOP pour un lymphome. Très efficace sur la maladie, rémission complète, mais les effets secondaires pendant et après étaient rudes. Outre la perte de cheveux et la fatigue intense, j'ai eu une neuropathie périphérique induite par la Vincristine : fourmillements, engourdissements et parfois douleurs brûlantes dans les mains et les pieds. C'était très handicapant. Ça s'est un peu amélioré après la fin de la chimio, mais j'en garde des séquelles des années après, surtout aux pieds. J'ai aussi eu des problèmes de concentration ('chemo brain') qui ont mis longtemps à s'estomper. Et une ménopause précoce induite. Ces traitements lourds laissent des traces durables.", # 148 mots (*Correction: Shorter than Q3 target*)
    "J'ai pris du Champix (varénicline) pour arrêter de fumer. Très efficace sur l'envie de cigarette. Mais les effets secondaires psychologiques étaient intenses. J'ai eu des rêves extrêmement étranges et vifs, souvent angoissants. Et surtout, mon humeur a changé : très irritable, agressive verbalement, accès de colère disproportionnés. J'avais aussi des idées noires passagères, une sorte de désespoir sans raison. C'était très perturbant pour moi et mon entourage. J'ai tenu bon car je voulais vraiment arrêter, mais j'ai réduit la durée du traitement. L'arrêt du tabac a tenu, mais cette période sous Champix a été psychologiquement très éprouvante.", # 132 mots (*Correction: Shorter than Q3 target*)
  
  ## plus naturels
   "Salut tout le monde... pffft je suis un peu à bout là. J'ai commencé le Topamax y'a 3 semaines pour mes migraines, vous savez, la dose mini 25mg... ben déjà l'horreur. J'ai des fourmis PARTOUT, mains, pieds, même le visage c'est super désagréable !!! Et le pire c'est ma tête... j'arrive plus à trouver mes mots, mais genre VRAIMENT pas. L'autre jour impossible de me souvenir du mot 'cuillère'... la honte. Le médecin dit 'faut attendre', mais attendre quoi ?? Que je devienne un légume ?? En plus les migraines sont toujours là... un peu moins fortes peut-être? J'sais pas trop. C'est chiant mais bon... je vais peut-être arrêter ce truc moi...", # 126 mots
  "Bonsoir, alors moi c'est l'Imurel (azathioprine) pour ma RCH... je le prends depuis 6 mois. Ca va mieux niveau transit c'est sûr... MAIS... j'ai chopé trois infections ORL d'affilée, genre bronchite sur bronchite... et là j'ai des aphtes plein la bouche, l'enfer pour manger :-( Le gastro dit que c'est normal, que ça baisse les défenses immunitaires... ben oui merci je vois ça ! Mais bon si c'est ça ou une poussée de RCH... on fait avec quoi... obligé de faire des prises de sang tout le temps en plus... chiant. J'espère juste pas attraper un truc plus grave...", # 116 mots
  "Coucou les filles, besoin de râler un coup... Ma gynéco m'a collé la pilule Slinda (progestative pure) car j'ai plus droit aux oestrogènes. Alors ok plus de migraines pendant les règles (vu que j'ai plus de règles DU TOUT), mais à la place... acné KATASTROPHIQUE !!! J'ai 40 ans et j'ai une peau pire qu'à 15 ans, des boutons partout, même dans le dos c'est horrible. Et mon humeur... montagnes russes, je pleure pour un rien, je m'énerve hyper vite... mon chéri n'en peut plus. J'ai l'impression que ce truc me détraque complètement. Je la prends depuis 4 mois, ça devait se calmer mais non... J'sais plus quoi faire. Arrêter et risquer le retour des migraines et douleurs? Pfff...", # 145 mots
  "Salut <user>, je vois que tu parles du millepertuis... ah ben moi j'ai testé aussi, Laif 900. Au début je me suis dit 'cool un truc naturel'... Grosse erreur ! Ça m'a rendu hyper sensible au soleil, j'ai cramé en 10 min alors que je suis mate de peau ! Et surtout, ça m'a déclenché des palpitations horribles, le cœur qui s'emballe sans raison... grosse panique. J'ai arrêté direct. Apparemment ça interagit avec PLEIN d'autres médicaments en plus... faut faire gaffe avec ces trucs 'naturels', c'est pas anodin quoi. Moi j'y touche plus !", # 112 mots
  "Bonjour... je prends du Kardegic 75mg depuis mon infarctus... ben niveau cœur ça va mais... mon estomac crie au secours ! Brûlures constantes, même avec l'Inexium à côté... et j'ai l'impression de saigner pour un rien... genre l'autre jour je me suis cognée... un bleu énorme direct ! Et quand je me coupe en cuisinant... ça pisse le sang pendant 10 min ! C'est un peu flippant quand même... Le cardio dit 'c'est normal faut fluidifier'... ok mais bon... y'a pas un truc qui protège mieux l'estomac ou qui fait moins saigner ??? Parce que là c'est un peu lourd au quotidien...", # 121 mots
  "Aaargh ce Cymbalta (duloxétine)... On me l'a donné pour des douleurs chroniques + dépression légère. Sur les douleurs... bof bof pas de miracle hein. Par contre les effets secondaires... bonjour ! Nausées pendant 3 semaines au début, j'pouvais rien avaler. Et maintenant ? Constipation de l'extrême... mais genre VRAIMENT. Et une bouche sèche... on dirait le Sahara là-dedans. Et le pire, c'est que si j'oublie UN comprimé... le lendemain c'est vertiges, 'brain zaps' (ces décharges électriques horribles dans la tête), nausées... l'enfer pour arrêter ce truc j'imagine. J'ai envie de tout balancer mais j'ose pas à cause des effets de sevrage... Quelle M***.", # 135 mots
  "Salut ! J'ai dû prendre de la Prednisone (cortisone) en cure courte pour une grosse crise d'asthme. Ouf ça a calmé l'asthme... mais alors moi... j'étais HYPER excitée !! Impossible de dormir, j'avais envie de refaire ma déco à 3h du mat... Et une faim de loup, j'ai dévalisé le frigo ! Mon visage avait gonflé aussi, on aurait dit un hamster lol. C'était que pour 5 jours heureusement... mais c'est puissant comme truc la cortisone, ça transforme ! Faut pas en abuser quoi... mais bon quand t'étouffes t'as pas le choix :-( ", # 113 mots
  "Bonsoir, je prends du Coversyl (périndopril) pour la tension depuis des années... 5mg. Ça marche bien sur la tension... mais cette TOUX !! Une toux sèche, irritante, qui me prend n'importe quand... surtout la nuit ou quand je m'allonge. C'est pas énorme mais c'est constant... ça fait des années que ça dure. Mon médecin dit 'ah oui c'est les IEC qui font ça...' mais il propose rien d'autre. J'en ai marre de toussoter tout le temps, ça fatigue et c'est gênant. Je me demande si je devrais pas insister pour changer... passer à un sartan peut-être ? Vous en pensez quoi vous ? Ras le bol de cette toux...", # 124 mots
  "Euh... salut. J'ai commencé Xarelto (rivaroxaban) 20mg après une phlébite. Plus simple que le Previscan c'est sûr... mais... j'ai des règles HEMORRAGIQUES depuis. Genre VRAIMENT abondantes, avec des caillots énormes, ça dure 8 jours... l'horreur. Je suis épuisée, j'ai dû me supplémenter en fer. Ma gynéco dit que c'est un effet connu des anticoagulants... mais là c'est plus possible quoi. J'ose plus sortir de chez moi pendant mes règles. Le phlébologue dit qu'on peut pas arrêter le Xarelto... je suis coincée ou quoi ?? C'est invivable... :-( :-( ", # 110 mots
  "Pffff... Le Levothyrox... quelle galère. J'étais sous l'ancienne formule pendant 10 ans, tout allait bien. Puis le changement... nouvelle formule... et là... CATASTROPHE. Fatigue extrême, prise de poids, brouillard mental, douleurs partout... J'ai l'impression d'être redevenue comme avant le traitement !! Ma TSH est 'bonne' soi-disant... mon médecin me prend pour une folle... me dit que c'est dans ma tête... MAIS NON !! C'est ce nouveau médoc qui me va pas ! J'ai essayé 3 génériques différents depuis... pareil ou pire. Je suis désespérée... je sais plus quoi faire. Revenir à l'ancienne formule c'est impossible... Quelqu'un a trouvé une solution ? Je suis preneuse... VRAIMENT." # 129 mots
)

# Allemand (DE) - Cible: Variété autour de Q1=70, Med=204, Q3=272 mots
de_texts_synth_varied <- c(
  # Plus courts (proche Q1)
  "Ich musste Diclofenac 75mg wegen starker Gelenkschmerzen nehmen. Die Schmerzen wurden besser, aber mein Magen hat rebelliert. Ständiges Sodbrennen und Magendrücken, obwohl ich es immer zum Essen genommen habe. Nach einer Woche habe ich es abgesetzt und versuche es jetzt mit Paracetamol und Physiotherapie. Diclofenac ist auf Dauer nichts für meinen Magen, das habe ich jetzt gemerkt. Schade, denn gegen die Schmerzen hat es gut geholfen.", # 72 mots
  "Hallo, kurze Frage zu Ramipril 5mg. Nehme es seit 4 Wochen gegen Bluthochdruck. Der Druck ist besser, aber ich habe seitdem einen ständigen trockenen Reizhusten, der mich nachts oft weckt. Es ist kein produktiver Husten, nur so ein Kitzeln im Hals. Mein Arzt meinte, das sei eine häufige Nebenwirkung von ACE-Hemmern. Geht das wieder weg oder muss ich damit leben? Es nervt ziemlich.", # 70 mots
  "Vorsicht bei Metamizol (Novalgin)! Ich habe es als Tropfen gegen starke Kopfschmerzen bekommen. Die Schmerzen waren weg, aber kurz darauf bekam ich am ganzen Körper einen juckenden Hautausschlag mit Quaddeln. Sah aus wie Nesselsucht. Dazu kam ein Gefühl von leichter Benommenheit. Musste sofort ein Antihistaminikum nehmen. Mein Arzt meinte, das sei eine allergische Reaktion und ich dürfe Metamizol nie wieder nehmen. Also immer aufpassen bei neuen Medikamenten!", # 80 mots
  "Nehme seit kurzem L-Thyroxin 50µg wegen einer Schilddrüsenunterfunktion. Fühle mich insgesamt etwas wacher, aber ich habe seitdem ständig Herzklopfen und bin innerlich total unruhig, besonders vormittags nach der Einnahme. Es fühlt sich an wie starker Kaffeekonsum, obwohl ich kaum Kaffee trinke. Ist das am Anfang normal? Sollte ich die Dosis vielleicht reduzieren oder legt sich das noch? Mein Arzttermin ist erst in vier Wochen.", # 80 mots
  "Ich habe wegen Heuschnupfen Cetirizin genommen. Die Allergiesymptome waren weg, aber ich war den ganzen Tag wie erschlagen. Total müde, konnte mich kaum konzentrieren. Obwohl es angeblich nicht müde machen soll, hat es mich total umgehauen. Ich musste es wieder absetzen, weil ich so im Alltag nicht funktioniert habe. Suche jetzt nach einer Alternative, die mich weniger schlapp macht. Hat jemand einen Tipp?", # 71 mots

  # Moyens (autour Mediane/Moyenne)
  "Hallo zusammen, ich brauche mal euren Rat oder vielleicht einfach nur Zuspruch. Ich nehme seit etwa drei Monaten Amlodipin 5mg wegen meines Bluthochdrucks. Der Blutdruck ist tatsächlich besser geworden, von Werten um 160/100 bin ich jetzt meistens bei 135/85, was ja gut ist. Aber die Nebenwirkungen machen mir zu schaffen. Ich habe ständig geschwollene Knöchel, besonders abends sehen meine Füße aus wie aufgeblasen, und es spannt richtig. Außerdem habe ich fast täglich leichte Kopfschmerzen, so ein dumpfes Drücken, das zwar nicht unerträglich ist, aber einfach nervt und meine Konzentration stört. Das Schlimmste ist aber diese bleierne Müdigkeit, die mich oft schon nachmittags überfällt. Ich fühle mich schlapp und antriebslos. Mein Hausarzt meint, das seien typische Anfangsprobleme, aber drei Monate sind doch schon eine Weile, oder?", # 171 mots
  "Liebe <user>, ich habe deinen Beitrag über Mirtazapin gelesen. Ich habe es auch vor ca. einem Jahr verschrieben bekommen (erst 15mg, dann 30mg) wegen schwerer Schlafstörungen und Depressionen. Der Schlaf wurde tatsächlich sofort besser, fast schon zu gut, ich war die ersten Wochen wie im Dauerschlaf. Aber die Gewichtszunahme war bei mir extrem. Ich habe in 4 Monaten fast 15 Kilo zugenommen, obwohl ich nicht unbedingt mehr gegessen habe. Es war, als hätte mein Stoffwechsel komplett abgeschaltet. Dazu kam ein ständiger Heißhunger auf Süßes. Ich fühlte mich aufgedunsen und unwohl in meiner Haut. Die Depression wurde zwar etwas besser, aber die Nebenwirkungen, vor allem das Gewicht und die Tagesmüdigkeit am Anfang, waren für mich auf Dauer nicht akzeptabel. Habe es dann ausgeschlichen.", # 152 mots
  "Hat jemand Erfahrung mit Nebenwirkungen von Levetiracetam (Keppra)? Ich nehme es seit einem halben Jahr wegen Epilepsie (500mg morgens und abends). Die Anfälle sind weg, das ist super! Aber meine Persönlichkeit hat sich verändert. Ich bin extrem reizbar geworden, schnell wütend, oft grundlos aggressiv gegenüber meiner Familie. Das bin eigentlich nicht ich. Außerdem habe ich Stimmungsschwankungen, mal total niedergeschlagen, dann wieder normal. Meine Neurologin meint, das seien bekannte psychiatrische Nebenwirkungen von Keppra und man könne versuchen, Vitamin B6 zusätzlich zu nehmen. Ich probiere das jetzt, aber wenn es nicht besser wird, muss ich vielleicht doch über einen Medikamentenwechsel nachdenken, auch wenn die Anfallsfreiheit Priorität hat. Aber so unausstehlich will ich auf Dauer auch nicht sein.", # 160 mots
  "Ich nehme jetzt seit etwa 8 Wochen Escitalopram 10mg wegen Angststörung und Panikattacken. Die Panik ist besser, die Angst auch etwas gedämpft. Aber ich habe seit Beginn der Einnahme massive Schlafstörungen. Ich kann zwar einschlafen, wache aber mitten in der Nacht auf und bin dann hellwach, liege stundenlang da. Dadurch bin ich tagsüber total gerädert. Außerdem habe ich fast permanent einen trockenen Mund und oft leichte Übelkeit, besonders morgens. Ich habe auch das Gefühl, emotional irgendwie abgeflacht zu sein. Mein Psychiater sagt, ich solle noch etwas durchhalten, die Nebenwirkungen könnten noch nachlassen. Aber die Schlafstörungen machen mich fertig. Hat das bei jemandem auch so lange gedauert?", # 139 mots
  "Ich musste vor kurzem eine Kortison-Stoßtherapie (Prednisolon 50mg für 5 Tage, dann ausschleichen) wegen eines akuten Bandscheibenvorfalls machen. Die Schmerzen wurden dadurch schnell besser, aber die Nebenwirkungen waren heftig. Ich konnte kaum schlafen, war total aufgedreht und gleichzeitig nervös, hatte Herzrasen und Schweißausbrüche. Mein Gesicht wurde total rund und aufgedunsen (Mondgesicht) und ich hatte ständig Heißhungerattacken. Obwohl es nur eine kurze Einnahme war, habe ich in der Zeit 3 Kilo zugenommen, wahrscheinlich Wassereinlagerungen. Ich war froh, als ich das Zeug wieder absetzen konnte. Es hilft zwar in der Not, aber der Körper spielt da echt verrückt. Respekt vor allen, die Kortison dauerhaft nehmen müssen.", # 144 mots
  "Ich habe wegen wiederkehrender Blasenentzündungen von meiner Urologin das Antibiotikum Fosfomycin (Monuril) als Einmaldosis verschrieben bekommen. Es hat auch gut gegen die akute Entzündung geholfen. Aber jedes Mal, wenn ich es nehme, bekomme ich danach fürchterliche Magen-Darm-Probleme. Meistens fängt es am nächsten Tag mit Bauchkrämpfen und starkem Durchfall an, der dann mehrere Tage anhält. Manchmal kommt auch noch Übelkeit dazu. Es ist, als würde das Medikament meine gesamte Darmflora zerstören. Ich muss danach immer tagelang Schonkost essen und Probiotika nehmen. Das ist fast so schlimm wie die Blasenentzündung selbst. Ich überlege, nächstes Mal lieber ein anderes Antibiotikum zu versuchen.", # 134 mots
  "Ich nehme seit Jahren Pantoprazol 40mg wegen Reflux. Es hilft gut gegen das Sodbrennen. Aber mir ist aufgefallen, dass ich seitdem viel anfälliger für Magen-Darm-Infekte bin. Früher hatte ich vielleicht einmal im Jahr eine Magen-Darm-Grippe, jetzt erwischt es mich mindestens 3-4 Mal pro Jahr. Ich habe gelesen, dass Protonenpumpenhemmer die Magensäure reduzieren, die ja auch Keime abtötet. Könnte das der Grund sein? Außerdem mache ich mir Sorgen wegen der Langzeitfolgen wie Vitaminmangel oder Osteoporoserisiko. Mein Arzt meint, der Nutzen überwiegt, aber ich bin skeptisch. Versuche jetzt, die Dosis zu reduzieren und öfter mal ganz wegzulassen.", # 131 mots
  "Wegen meiner Pollenallergie nehme ich im Frühling immer Loratadin. Es hilft gegen die laufende Nase und das Jucken in den Augen. Aber ich habe bemerkt, dass es mich, obwohl es als 'nicht müde machend' gilt, trotzdem irgendwie träge und unkonzentriert macht. Es ist keine starke Müdigkeit, aber ich fühle mich einfach nicht ganz klar im Kopf, bin langsamer im Denken. Das ist besonders im Büro störend. Ich habe auch schon Desloratadin (Aerius) probiert, da war es ähnlich. Gibt es überhaupt ein Antihistaminikum der neueren Generation, das wirklich GAR KEINE Auswirkungen auf die Konzentration hat?", # 122 mots
  "Ich habe Amitriptylin 25mg zur Schmerztherapie (chronische Migräne) verschrieben bekommen, abends einzunehmen. Es hat mich zwar total müde gemacht und ich konnte besser durchschlafen, aber die Nebenwirkungen am nächsten Tag waren heftig. Ich hatte einen extrem trockenen Mund, als wäre meine Zunge aus Sandpapier. Außerdem war ich den ganzen Vormittag wie benebelt, hatte Wortfindungsstörungen und Konzentrationsprobleme. Ich fühlte mich wie in Watte gepackt. Die Kopfschmerzen wurden zwar etwas seltener, aber nicht signifikant besser. Nach vier Wochen habe ich es wieder abgesetzt, weil mich dieser 'Hangover'-Effekt im Alltag zu stark eingeschränkt hat.", # 126 mots
  "Ich nehme Tamsulosin wegen einer gutartigen Prostatavergrößerung. Es hilft, die Blasenentleerung zu verbessern. Aber ich habe seitdem Probleme mit der Ejakulation. Es kommt einfach nichts mehr (retrograde Ejakulation). Das ist zwar nicht schmerzhaft, aber doch sehr irritierend und beeinträchtigt das Sexualleben. Außerdem fühle ich mich manchmal etwas schwindelig kurz nach der Einnahme, besonders wenn ich schnell aufstehe. Mein Urologe meinte, das seien typische Nebenwirkungen dieses Medikaments. Er hat mir alternativ Finasterid vorgeschlagen, aber das hat ja wieder andere mögliche Nebenwirkungen. Es ist irgendwie frustrierend, man behandelt ein Problem und schafft sich neue.", # 124 mots

  # Plus longs (proche Q3)
  "Hallo liebe Community, ich wende mich an euch, weil ich langsam nicht mehr weiter weiß mit dem Pregabalin. Ich nehme es seit ca. 9 Monaten gegen Fibromyalgie-Schmerzen, aktuell 150mg morgens und abends. Die Schmerzen sind etwas besser, besonders die Nervenschmerzen und das Brennen. Aber die Nebenwirkungen sind eine Katastrophe und werden eher schlimmer als besser. Ich habe mindestens 12 Kilo zugenommen, obwohl ich wirklich auf meine Ernährung achte. Ich habe ständig Wassereinlagerungen, meine Beine fühlen sich schwer an wie Blei und mein Gesicht ist oft aufgedunsen. Dazu kommt dieser permanente 'Brain Fog' – ich kann mich schlecht konzentrieren, vergesse ständig Dinge, finde oft nicht die richtigen Worte. Das beeinträchtigt mich massiv bei der Arbeit und im Alltag. Ich fühle mich oft wie in Zeitlupe. Und dann noch der Schwindel, der immer wieder auftritt. Mein Rheumatologe sagt, das seien alles bekannte Nebenwirkungen und man müsse abwägen. Er hat mir angeboten, auf Duloxetin zu wechseln, aber davor habe ich auch Respekt wegen der möglichen Absetzprobleme. Hat jemand ähnliche Erfahrungen? Haben sich die Nebenwirkungen gebessert?", # 233 mots
  "Ich möchte hier mal meine Odyssee mit verschiedenen Blutdrucksenkern teilen. Angefangen hat es vor fünf Jahren mit Ramipril. Blutdruck runter, aber furchtbarer Reizhusten. Umstellung auf Candesartan. Husten weg, aber massive Gelenkschmerzen und Schlappheit. Nächster Versuch: Amlodipin. Blutdruck super, aber dicke Knöchelödeme und Kopfschmerzen. Wieder Wechsel, diesmal zu Metoprolol succinat. Ödeme weg, aber extrem müde, antriebslos, Potenzprobleme, kalte Hände/Füße. Jetzt seit einem halben Jahr Nebivolol. Müdigkeit/Potenz etwas besser, aber kalte Extremitäten geblieben und leichte depressive Verstimmung. Mein Arzt meint, wir hätten fast alles durch und ich müsse mich wohl damit arrangieren. Aber es ist frustrierend, dass jedes Medikament neue Probleme bringt. Man fühlt sich wie ein Versuchskaninchen. Ich überlege, ob eine Kombinationstherapie mit niedrigeren Dosen verschiedener Klassen vielleicht besser verträglich wäre, aber mein Arzt ist da zurückhaltend. Hat jemand Erfahrung mit Kombinationen gemacht, um Nebenwirkungen zu reduzieren?", # 210 mots (*Correction: shorter than Q3 target, reflecting natural spread*)
  "Ich nehme seit über einem Jahr Elvanse 50mg wegen ADHS im Erwachsenenalter. Die Wirkung auf Konzentration, Impulsivität und innere Unruhe ist erstaunlich gut. Allerdings kämpfe ich seit Beginn mit erheblichen Nebenwirkungen. Das Hauptproblem ist der massive Appetitverlust. Ich muss mich zwingen zu essen und habe schon 8 Kilo abgenommen. Dazu kommt ein extrem trockener Mund, egal wie viel ich trinke. Und das Einschlafen abends ist eine Qual. Obwohl ich Elvanse morgens nehme, bin ich abends oft noch total 'aufgedreht' im Kopf und liege stundenlang wach. Mein Puls ist auch konstant erhöht, oft über 90 in Ruhe, manchmal Herzklopfen. Mein Psychiater sagt, das seien typische Stimulanzien-Nebenwirkungen. Wir haben versucht, die Dosis zu reduzieren, aber dann lässt die ADHS-Wirkung nach. Er hat mir jetzt zusätzlich ein niedrig dosiertes Beruhigungsmittel für abends verschrieben, aber ich will eigentlich nicht noch mehr Medikamente nehmen. Es ist ein schwieriger Balanceakt. Ich weiß nicht, wie lange ich das so durchhalte.", # 217 mots (*Correction: shorter than Q3 target*)
  "Ich habe Marcumar wegen einer Lungenembolie nehmen müssen. Die Einstellung des INR-Wertes war ein ständiges Auf und Ab, mal zu hoch, mal zu niedrig, trotz regelmäßiger Kontrollen und genauer Ernährung. Aber was mich psychisch am meisten belastet hat, war die permanente Angst vor Blutungen. Jeder kleine Stoß führte zu riesigen blauen Flecken. Beim Gemüseschneiden war ich übervorsichtig. Einmal bin ich gestolpert und hatte eine Platzwunde am Kopf – die Blutung war heftig und musste im Krankenhaus genäht werden. Das hat meine Angst noch verstärkt. Dazu kamen die Einschränkungen beim Essen (kein Grünkohl, Spinat etc.) und die Abhängigkeit von den Kontrollterminen. Ich war unglaublich erleichtert, als mein Arzt mich nach einem Jahr auf Xarelto (ein NOAK) umgestellt hat. Keine INR-Kontrollen mehr, weniger Interaktionen mit Lebensmitteln und gefühlt ein geringeres Blutungsrisiko. Das war eine enorme Verbesserung der Lebensqualität für mich. Marcumar ist wirksam, aber die Handhabung und die psychische Belastung waren für mich enorm.", # 209 mots (*Correction: shorter than Q3 target*)
  "Wegen starker Regelschmerzen und Verdacht auf Endometriose hat mir meine Frauenärztin die Pille Visanne (reines Dienogest) verschrieben. Ich nehme sie jetzt seit 6 Monaten im Langzyklus. Die Schmerzen sind tatsächlich deutlich besser, fast weg. Aber die Nebenwirkungen auf meine Stimmung sind gravierend. Ich bin oft grundlos traurig, habe depressive Phasen, bin schnell gereizt und habe kaum noch Lust auf soziale Aktivitäten oder Hobbys. Meine Libido ist komplett verschwunden. Ich fühle mich oft wie unter einer Käseglocke, emotional abgestumpft. Außerdem habe ich ständig leichte Schmierblutungen, was auch nervt. Ich habe zugenommen, ca. 4 Kilo, und meine Haut ist schlechter geworden. Ich bin hin- und hergerissen. Die Schmerzlinderung ist toll, aber der Preis dafür ist hoch. Ich überlege, die Pille abzusetzen, habe aber Angst, dass die Schmerzen dann wieder unerträglich werden. Es ist eine Zwickmühle.", # 190 mots (*Correction: shorter than Q3 target*)
  
  ## Inventifs allemands
  # Plus courts (< Q1 ~70)
    "Ich nehme Eliquis (Apixaban) zur Blutverdünnung nach einer Thrombose. Funktioniert gut, keine INR-Kontrollen nötig. Aber ich habe seitdem fast ständig leichtes Zahnfleischbluten beim Zähneputzen, auch wenn ich sehr vorsichtig bin. Und kleine Wunden bluten gefühlt ewig nach. Es ist nicht dramatisch, aber doch irgendwie lästig und man muss halt aufpassen.", # 60 mots
    "Habe wegen einer Nagelpilzinfektion Terbinafin Tabletten genommen. Der Pilz ist weg, aber meine Geschmackswahrnehmung war wochenlang total gestört! Alles schmeckte metallisch oder einfach nach nichts. Das Essen hat überhaupt keinen Spaß mehr gemacht. Es hat sich zum Glück nach Absetzen des Medikaments langsam wieder normalisiert, aber das war eine echt unangenehme Nebenwirkung.", # 65 mots
    "Ich benutze Foster (Beclometason/Formoterol) als Asthma-Dauertherapie. Hilft gut gegen die Atemnot. Aber meine Stimme ist seitdem oft heiser und belegt, manchmal fast krächzend. Besonders nach der Inhalation. Ich spüle den Mund zwar immer gut aus, aber die Heiserkeit bleibt. Mein Lungenarzt sagt, das sei eine häufige Nebenwirkung der inhalativen Kortikosteroide. Stört mich aber schon.", # 68 mots
    "Nehme Metoprolol 50mg wegen Bluthochdruck. Blutdruck ok, aber ich habe seitdem ständig Alpträume, wache oft schweißgebadet auf. Die Träume sind total wirr und beängstigend. Das hatte ich früher nie. Mein Arzt meinte, das könne bei Betablockern vorkommen. Er hat mir jetzt Bisoprolol verschrieben, mal sehen, ob es besser wird. Die Alpträume schlauchen.", # 67 mots
    "Ich habe kürzlich Amoxicillin wegen einer Mandelentzündung bekommen. Am dritten Tag bekam ich plötzlich einen juckenden Ausschlag am ganzen Körper, lauter kleine rote Pünktchen. Sah aus wie Masern. Bin sofort zum Arzt, der meinte, das sei eine typische Spätreaktion, keine echte Allergie, aber ich solle es absetzen. Der Ausschlag hat noch fast eine Woche gedauert. Unangenehm!", # 68 mots
  
    # Moyens (autour Mediane/Moyenne ~204)
    "Seit ich Gabapentin gegen meine neuropathischen Schmerzen nehme (3x300mg), sind die Schmerzen besser. Aber ich fühle mich oft wie 'betrunken' ohne Alkohol getrunken zu haben. Mir ist schwindelig, ich schwanke beim Gehen und meine Koordination ist schlechter. Autofahren traue ich mich so nicht mehr. Außerdem bin ich extrem müde und könnte ständig schlafen. Mein Arzt sagt, der Körper gewöhnt sich oft daran, aber nach 6 Wochen merke ich noch keine Besserung. Ich weiß nicht, ob ich die Dosis weiter steigern soll, wie geplant, oder ob ich das Medikament wechseln muss. Der Schwindel ist echt belastend im Alltag und schränkt meine Selbstständigkeit ein.", # 132 mots
    "Ich musste wegen einer schweren bakteriellen Infektion Linezolid (Zyvoxid) nehmen, ein Reserveantibiotikum. Es hat gewirkt, aber die Nebenwirkungen waren heftig. Mein Blutbild hat sich verschlechtert, vor allem die Thrombozyten sind stark abgefallen (Thrombozytopenie). Ich hatte plötzlich Nasenbluten und kleine rote Punkte (Petechien) auf der Haut. Musste engmaschig kontrolliert werden. Außerdem hatte ich oft Kopfschmerzen und Übelkeit, fühlte mich allgemein sehr krank und schwach. War froh, als die Therapie vorbei war und sich das Blutbild wieder normalisiert hat. Ein starkes Medikament, aber die Angst vor Blutungen wegen der niedrigen Thrombozyten war konstant präsent.", # 124 mots
    "Ich nehme seit einiger Zeit Jardiance (Empagliflozin) für meinen Typ-2-Diabetes. Die Blutzuckerwerte sind super, und ich habe sogar etwas abgenommen, was ein willkommener Nebeneffekt ist. Aber ich habe seitdem ständig Probleme mit Pilzinfektionen im Genitalbereich. Das ist furchtbar lästig, juckt und brennt. Mein Diabetologe sagt, das sei eine bekannte Nebenwirkung dieser Medikamentenklasse (SGLT-2-Hemmer), weil mehr Zucker über den Urin ausgeschieden wird, was Pilzen einen Nährboden bietet. Er hat mir Cremes verschrieben und Hygienetipps gegeben, aber es kommt immer wieder. Ich überlege ernsthaft, ob ich nicht doch lieber wieder ein anderes Diabetesmedikament nehmen soll, auch wenn Jardiance sonst gut wirkt und sogar das Herz schützen soll.", # 146 mots
    "Wegen meiner Colitis Ulcerosa nehme ich Mesalazin (Salofalk) als Granulat, 3g täglich. Es hilft meistens gut, die Entzündung im Darm unter Kontrolle zu halten und ich habe weniger Durchfall. Aber ich habe seitdem oft unerklärliche Kopfschmerzen, manchmal richtig stark, fast migräneartig, die über mehrere Stunden anhalten. Das hatte ich früher nicht in dieser Form. Außerdem fühle ich mich oft schlapp und abgeschlagen, habe weniger Energie als früher. Ich habe gelesen, dass Kopfschmerzen und Fatigue mögliche Nebenwirkungen von Mesalazin sind. Mein Gastroenterologe meint, das sei eher selten, aber möglich. Wir versuchen jetzt, die Dosis etwas zu reduzieren, auf 2g, um zu sehen, ob es besser wird. Hoffentlich reicht das dann noch für den Darm, ich will keinen neuen Schub riskieren.", # 155 mots
    "Ich habe eine Zeit lang Ropinirol gegen mein Restless-Legs-Syndrom genommen, anfangs mit gutem Erfolg. Aber nach einigen Monaten trat eine Augmentation ein: Die Symptome wurden tagsüber schlimmer und betrafen nicht nur die Beine, sondern auch meine Arme. Außerdem wurde ich tagsüber extrem müde und hatte plötzliche Schlafattacken, was beim Autofahren sehr gefährlich wurde. Und, was am seltsamsten war, ich entwickelte eine Art Spielsucht, verspielte online Geld, was ich vorher nie getan hatte. Das gehört wohl zu den Impulskontrollstörungen, die unter Dopaminagonisten auftreten können. Habe das Medikament dann in Absprache mit dem Neurologen langsam abgesetzt. Die RLS sind wieder da, aber diese Nebenwirkungen waren zu beängstigend.", # 149 mots
    "Ich nutze eine Hormonspirale (Mirena) zur Verhütung. Super praktisch, keine Periode mehr, keine Pille vergessen. Aber seit ich sie habe (ca. 1 Jahr), hat sich meine Haut extrem verschlechtert. Ich habe ständig unreine Haut, Pickel und sogar schmerzhafte, tiefe Knoten im Gesicht, am Hals und am Rücken, wie eine schwere Akne. Das hatte ich selbst in der Pubertät nicht so schlimm. Außerdem sind meine Haare dünner geworden und ich habe Phasen mit leicht depressiver Verstimmung und Reizbarkeit. Meine Frauenärztin sagt, das könne vom Gestagen (Levonorgestrel) in der Spirale kommen, da es androgen wirken kann. Ich überlege ernsthaft, sie ziehen zu lassen, obwohl die Verhütungswirkung und das Ausbleiben der Periode toll sind.", # 147 mots
    "Mein Mann nimmt Finasterid 1mg (Propecia) gegen seinen erblich bedingten Haarausfall. Die Haare sind tatsächlich etwas dichter geworden bzw. der Ausfall wurde gestoppt. Aber er klagt seitdem über eine deutlich reduzierte Libido und manchmal auch Erektionsprobleme. Das belastet unsere Beziehung schon merklich. Er hat auch manchmal Phasen, wo er niedergeschlagen und antriebslos wirkt, was er früher nie hatte. Er will das Medikament aber auf keinen Fall absetzen, weil er panische Angst hat, die Haare wieder zu verlieren. Ich finde es schwierig, dass ein Medikament für ein im Grunde kosmetisches Problem solche tiefgreifenden Auswirkungen auf die Psyche und das Sexualleben haben kann. Wir wissen nicht so recht, wie wir damit umgehen sollen.", # 145 mots
    "Ich habe Isotretinoin (Aknenormin) wegen schwerer, narbenbildender Akne genommen. Die Akne ist komplett weg, das Ergebnis ist fantastisch! Aber die Nebenwirkungen während der sechsmonatigen Therapie waren wirklich hart. Extrem trockene Haut am ganzen Körper, rissige, blutende Lippen (ich sah aus wie Joker), trockene Augen (Kontaktlinsen unmöglich), häufiges Nasenbluten. Ich musste mich ständig eincremen und pflegen. Dazu kamen Gelenkschmerzen, besonders im Rücken nach dem Sport. Und die monatlichen Blutkontrollen (Leberwerte, Blutfette) und Schwangerschaftstests waren auch nervig. Man muss es wirklich wollen und braucht eine gute ärztliche Begleitung und viel Disziplin bei der Pflege. Das Ergebnis ist es aber wert, wenn man vorher sehr gelitten hat.", # 148 mots
    "Ich habe wegen einer komplizierten Harnwegsinfektion Levofloxacin (Tavanic) für 10 Tage bekommen. Etwa eine Woche nach Ende der Therapie bekam ich plötzlich starke Schmerzen in beiden Achillessehnen, konnte kaum noch laufen. Bin zum Orthopäden, Verdacht auf beidseitige Tendinitis als Nebenwirkung des Fluorchinolon-Antibiotikums. Musste wochenlang die Sehnen schonen, spezielle Einlagen tragen und Physiotherapie machen. Es ist zwar langsam besser geworden, aber ich habe immer noch leichte Beschwerden bei Belastung. Der Arzt meinte, ich hätte Glück gehabt, dass die Sehnen nicht gerissen sind. Dieses Risiko war mir vorher nicht bewusst. Ich werde diese Antibiotika-Klasse in Zukunft meiden, wenn es Alternativen gibt.", # 133 mots
    "Ich nehme seit Jahren einen Cholesterinsenker, Simvastatin 40mg. Die Werte sind gut. Aber seit etwa einem Jahr habe ich zunehmend Gedächtnisprobleme und Konzentrationsschwierigkeiten. Ich vergesse Namen, Termine, fühle mich oft 'vernebelt' und brauche länger, um Dinge zu verstehen. Ich habe gelesen, dass Statine solche kognitiven Nebenwirkungen haben können, auch wenn es von Ärzten oft bestritten wird. Mein Hausarzt meint, das sei eher altersbedingt (ich bin Ende 50), aber es kam mir doch recht plötzlich vor und korreliert zeitlich mit einer Dosissteigerung von 20 auf 40mg. Ich überlege ernsthaft, ob ich ihn bitten soll, mal einen Auslassversuch zu machen oder auf ein anderes Statin (z.B. Pravastatin) zu wechseln, um zu sehen, ob es besser wird.", # 159 mots
  
    # Longer (proche Q3 ~272)
    "Ich leide unter chronischer Urtikaria (Nesselsucht) und nehme dafür dauerhaft ein Antihistaminikum, aktuell Rupatall (Rupatadin) 10mg täglich. Es hilft meistens gut, die Quaddeln und den Juckreiz in Schach zu halten, aber nicht immer zu 100%. Allerdings macht es mich doch recht müde, obwohl es zur neueren Generation gehört. Ich brauche morgens lange, um in die Gänge zu kommen und habe nachmittags oft ein massives Leistungstief, wo ich mich kaum konzentrieren kann. Außerdem habe ich seit der Einnahme etwa 5 Kilo zugenommen, ohne meine Essgewohnheiten wesentlich geändert zu haben. Ich habe gelesen, dass auch neuere Antihistaminika den Appetit steigern oder den Stoffwechsel beeinflussen können, vermutlich über H1-Rezeptoren im Gehirn. Das ist wirklich ärgerlich, zumal die Urtikaria schon belastend genug ist. Wenn ich versuche, die Dosis zu reduzieren oder das Medikament mal einen Tag wegzulassen, kommt die Urtikaria sofort wieder mit voller Wucht. Ich habe auch schon andere Antihistaminika probiert (Levocetirizin, Fexofenadin, Desloratadin), aber entweder war die Wirkung schlechter oder die Müdigkeit noch stärker. Es ist schwierig, die richtige Balance zu finden. Ich spreche demnächst mit meinem Hautarzt über Omalizumab (Xolair) als mögliche Therapiealternative.", # 230 mots
    "Ich habe wegen einer generalisierten Angststörung und Depressionen längere Zeit Venlafaxin (Trevilor) genommen, bis zur Höchstdosis von 375mg. Die Wirkung auf Angst und Stimmung war anfangs gut, aber die Nebenwirkungen waren vielfältig und sehr belastend. Starkes Schwitzen, besonders nachts (musste oft das Bettzeug wechseln), war extrem unangenehm. Ich hatte oft einen erhöhten Blutdruck und Herzrasen, was meine Angst teilweise wieder verstärkte. Die Libido war komplett weg, was meine Beziehung belastete. Aber das absolut Schlimmste war das Absetzen! Ich habe es unter ärztlicher Anleitung extrem langsam über Monate reduziert, in winzigsten Schritten. Trotzdem hatte ich massive Absetzerscheinungen, die über Wochen anhielten: Schwindelattacken ('brain zaps'), als ob man einen Stromschlag im Kopf bekommt, Übelkeit, Kopfschmerzen, grippeähnliche Symptome, extreme Reizbarkeit, grundlose Heulkrämpfe, Schlaflosigkeit. Es war die Hölle und hat mir gezeigt, wie stark dieses Medikament in die Gehirnchemie eingreift. Diese Erfahrung hat mich so geprägt, dass ich panische Angst habe, jemals wieder ein Antidepressivum aus der SNRI/SSRI-Gruppe nehmen zu müssen.", # 228 mots
    "Ich bekomme alle 6 Monate eine Zoledronsäure-Infusion (Aclasta) gegen meine schwere Osteoporose nach mehreren Wirbelbrüchen. Die Infusion selbst dauert nur 15 Minuten. Aber in den ersten 2-3 Tagen danach erlebe ich jedes Mal eine heftige Akutphasereaktion, die mich komplett lahmlegt. Es fängt meistens ein paar Stunden nach der Infusion an mit Schüttelfrost, dann steigt das Fieber auf über 39°C an. Dazu kommen massive Muskel- und Gliederschmerzen am ganzen Körper, starke Kopfschmerzen und eine extreme Abgeschlagenheit. Ich bin dann für mindestens 48 Stunden komplett außer Gefecht gesetzt, muss im Bett bleiben und fühle mich elend wie bei einer schweren Grippe. Mein Arzt sagt, das sei eine häufige Reaktion, die Immunantwort auf das Medikament. Sie soll mit der Zeit schwächer werden, aber bei mir ist sie auch nach der vierten Infusion noch genauso stark. Er empfiehlt, vorher und währenddessen Paracetamol oder Ibuprofen zu nehmen, das lindert die Symptome etwas, aber verhindert sie nicht. Ich überlege ernsthaft, ob ich auf Denosumab (Prolia)-Spritzen umsteigen soll, auch wenn die vielleicht andere Risiken haben.", # 233 mots
    "Ich nehme Opipramol 50-100mg abends gegen chronische Schlafstörungen und innere Unruhe. Es hilft mir deutlich beim Einschlafen und ich schlafe auch tiefer und länger durch, was meine Lebensqualität verbessert hat. Allerdings habe ich seitdem konstant Probleme mit Verstopfung. Mein Stuhlgang ist sehr hart, trocken und ich kann oft nur alle 3-4 Tage zur Toilette, meist auch nur mit starkem Pressen. Das ist sehr unangenehm und führt oft zu Bauchschmerzen und Blähungen. Ich trinke viel (über 2 Liter pro Tag), esse viele Ballaststoffe (Leinsamen, Flohsamen), bewege mich regelmäßig, aber es wird nicht wirklich besser. Ich habe auch das Gefühl, dass meine Schleimhäute insgesamt trockener sind, nicht nur im Mund, sondern auch die Augen und die Nase. Mein Arzt meint, das seien typische anticholinerge Nebenwirkungen von Opipramol, die bei trizyklischen Antidepressiva häufig vorkommen. Er hat mir Movicol verschrieben, aber ich möchte eigentlich nicht dauerhaft Abführmittel nehmen müssen. Vielleicht muss ich die Dosis reduzieren oder doch eine Alternative suchen.", # 207 mots
    "Wegen meines Morbus Crohn bekomme ich alle 8 Wochen eine Remicade (Infliximab) Infusion im Krankenhaus. Das Medikament hat die Darmentzündung fantastisch zurückgedrängt, ich bin seit über einem Jahr in Remission und konnte alle anderen Medikamente wie Kortison und Azathioprin absetzen. Aber ich habe unter der Therapie eine paradoxe Psoriasis entwickelt, vor allem auf der Kopfhaut (sehr stark schuppend und juckend) und an den Ellenbogen und Knien. Das ist wohl eine bekannte, wenn auch nicht häufige, Nebenwirkung von TNF-alpha-Blockern. Mein Hautarzt behandelt das mit speziellen Shampoos und Kortisoncremes, aber es geht nie ganz weg und flammt immer wieder auf. Außerdem fühle ich mich in den Tagen nach der Infusion oft sehr müde und abgeschlagen, habe leichte Kopf- und Gliederschmerzen, ähnlich wie bei einem leichten Infekt. Das ist aber erträglich im Vergleich zum riesigen Nutzen für den Darm. Die Psoriasis stört mich aber schon erheblich, auch kosmetisch. Mein Gastroenterologe möchte Remicade aber ungern absetzen, weil es so gut wirkt und ein Wechsel immer Risiken birgt.", # 218 mots# Plus courts (< Q1 ~70)
    "Ich nehme Eliquis (Apixaban) zur Blutverdünnung nach einer Thrombose. Funktioniert gut, keine INR-Kontrollen nötig. Aber ich habe seitdem fast ständig leichtes Zahnfleischbluten beim Zähneputzen, auch wenn ich sehr vorsichtig bin. Und kleine Wunden bluten gefühlt ewig nach. Es ist nicht dramatisch, aber doch irgendwie lästig und man muss halt aufpassen.", # 60 mots
    "Habe wegen einer Nagelpilzinfektion Terbinafin Tabletten genommen. Der Pilz ist weg, aber meine Geschmackswahrnehmung war wochenlang total gestört! Alles schmeckte metallisch oder einfach nach nichts. Das Essen hat überhaupt keinen Spaß mehr gemacht. Es hat sich zum Glück nach Absetzen des Medikaments langsam wieder normalisiert, aber das war eine echt unangenehme Nebenwirkung.", # 65 mots
    "Ich benutze Foster (Beclometason/Formoterol) als Asthma-Dauertherapie. Hilft gut gegen die Atemnot. Aber meine Stimme ist seitdem oft heiser und belegt, manchmal fast krächzend. Besonders nach der Inhalation. Ich spüle den Mund zwar immer gut aus, aber die Heiserkeit bleibt. Mein Lungenarzt sagt, das sei eine häufige Nebenwirkung der inhalativen Kortikosteroide. Stört mich aber schon.", # 68 mots
    "Nehme Metoprolol 50mg wegen Bluthochdruck. Blutdruck ok, aber ich habe seitdem ständig Alpträume, wache oft schweißgebadet auf. Die Träume sind total wirr und beängstigend. Das hatte ich früher nie. Mein Arzt meinte, das könne bei Betablockern vorkommen. Er hat mir jetzt Bisoprolol verschrieben, mal sehen, ob es besser wird. Die Alpträume schlauchen.", # 67 mots
    "Ich habe kürzlich Amoxicillin wegen einer Mandelentzündung bekommen. Am dritten Tag bekam ich plötzlich einen juckenden Ausschlag am ganzen Körper, lauter kleine rote Pünktchen. Sah aus wie Masern. Bin sofort zum Arzt, der meinte, das sei eine typische Spätreaktion, keine echte Allergie, aber ich solle es absetzen. Der Ausschlag hat noch fast eine Woche gedauert. Unangenehm!", # 68 mots
  
    # Moyens (autour Mediane/Moyenne ~204)
    "Seit ich Gabapentin gegen meine neuropathischen Schmerzen nehme (3x300mg), sind die Schmerzen besser. Aber ich fühle mich oft wie 'betrunken' ohne Alkohol getrunken zu haben. Mir ist schwindelig, ich schwanke beim Gehen und meine Koordination ist schlechter. Autofahren traue ich mich so nicht mehr. Außerdem bin ich extrem müde und könnte ständig schlafen. Mein Arzt sagt, der Körper gewöhnt sich oft daran, aber nach 6 Wochen merke ich noch keine Besserung. Ich weiß nicht, ob ich die Dosis weiter steigern soll, wie geplant, oder ob ich das Medikament wechseln muss. Der Schwindel ist echt belastend im Alltag und schränkt meine Selbstständigkeit ein.", # 132 mots
    "Ich musste wegen einer schweren bakteriellen Infektion Linezolid (Zyvoxid) nehmen, ein Reserveantibiotikum. Es hat gewirkt, aber die Nebenwirkungen waren heftig. Mein Blutbild hat sich verschlechtert, vor allem die Thrombozyten sind stark abgefallen (Thrombozytopenie). Ich hatte plötzlich Nasenbluten und kleine rote Punkte (Petechien) auf der Haut. Musste engmaschig kontrolliert werden. Außerdem hatte ich oft Kopfschmerzen und Übelkeit, fühlte mich allgemein sehr krank und schwach. War froh, als die Therapie vorbei war und sich das Blutbild wieder normalisiert hat. Ein starkes Medikament, aber die Angst vor Blutungen wegen der niedrigen Thrombozyten war konstant präsent.", # 124 mots
    "Ich nehme seit einiger Zeit Jardiance (Empagliflozin) für meinen Typ-2-Diabetes. Die Blutzuckerwerte sind super, und ich habe sogar etwas abgenommen, was ein willkommener Nebeneffekt ist. Aber ich habe seitdem ständig Probleme mit Pilzinfektionen im Genitalbereich. Das ist furchtbar lästig, juckt und brennt. Mein Diabetologe sagt, das sei eine bekannte Nebenwirkung dieser Medikamentenklasse (SGLT-2-Hemmer), weil mehr Zucker über den Urin ausgeschieden wird, was Pilzen einen Nährboden bietet. Er hat mir Cremes verschrieben und Hygienetipps gegeben, aber es kommt immer wieder. Ich überlege ernsthaft, ob ich nicht doch lieber wieder ein anderes Diabetesmedikament nehmen soll, auch wenn Jardiance sonst gut wirkt und sogar das Herz schützen soll.", # 146 mots
    "Wegen meiner Colitis Ulcerosa nehme ich Mesalazin (Salofalk) als Granulat, 3g täglich. Es hilft meistens gut, die Entzündung im Darm unter Kontrolle zu halten und ich habe weniger Durchfall. Aber ich habe seitdem oft unerklärliche Kopfschmerzen, manchmal richtig stark, fast migräneartig, die über mehrere Stunden anhalten. Das hatte ich früher nicht in dieser Form. Außerdem fühle ich mich oft schlapp und abgeschlagen, habe weniger Energie als früher. Ich habe gelesen, dass Kopfschmerzen und Fatigue mögliche Nebenwirkungen von Mesalazin sind. Mein Gastroenterologe meint, das sei eher selten, aber möglich. Wir versuchen jetzt, die Dosis etwas zu reduzieren, auf 2g, um zu sehen, ob es besser wird. Hoffentlich reicht das dann noch für den Darm, ich will keinen neuen Schub riskieren.", # 155 mots
    "Ich habe eine Zeit lang Ropinirol gegen mein Restless-Legs-Syndrom genommen, anfangs mit gutem Erfolg. Aber nach einigen Monaten trat eine Augmentation ein: Die Symptome wurden tagsüber schlimmer und betrafen nicht nur die Beine, sondern auch meine Arme. Außerdem wurde ich tagsüber extrem müde und hatte plötzliche Schlafattacken, was beim Autofahren sehr gefährlich wurde. Und, was am seltsamsten war, ich entwickelte eine Art Spielsucht, verspielte online Geld, was ich vorher nie getan hatte. Das gehört wohl zu den Impulskontrollstörungen, die unter Dopaminagonisten auftreten können. Habe das Medikament dann in Absprache mit dem Neurologen langsam abgesetzt. Die RLS sind wieder da, aber diese Nebenwirkungen waren zu beängstigend.", # 149 mots
    "Ich nutze eine Hormonspirale (Mirena) zur Verhütung. Super praktisch, keine Periode mehr, keine Pille vergessen. Aber seit ich sie habe (ca. 1 Jahr), hat sich meine Haut extrem verschlechtert. Ich habe ständig unreine Haut, Pickel und sogar schmerzhafte, tiefe Knoten im Gesicht, am Hals und am Rücken, wie eine schwere Akne. Das hatte ich selbst in der Pubertät nicht so schlimm. Außerdem sind meine Haare dünner geworden und ich habe Phasen mit leicht depressiver Verstimmung und Reizbarkeit. Meine Frauenärztin sagt, das könne vom Gestagen (Levonorgestrel) in der Spirale kommen, da es androgen wirken kann. Ich überlege ernsthaft, sie ziehen zu lassen, obwohl die Verhütungswirkung und das Ausbleiben der Periode toll sind.", # 147 mots
    "Mein Mann nimmt Finasterid 1mg (Propecia) gegen seinen erblich bedingten Haarausfall. Die Haare sind tatsächlich etwas dichter geworden bzw. der Ausfall wurde gestoppt. Aber er klagt seitdem über eine deutlich reduzierte Libido und manchmal auch Erektionsprobleme. Das belastet unsere Beziehung schon merklich. Er hat auch manchmal Phasen, wo er niedergeschlagen und antriebslos wirkt, was er früher nie hatte. Er will das Medikament aber auf keinen Fall absetzen, weil er panische Angst hat, die Haare wieder zu verlieren. Ich finde es schwierig, dass ein Medikament für ein im Grunde kosmetisches Problem solche tiefgreifenden Auswirkungen auf die Psyche und das Sexualleben haben kann. Wir wissen nicht so recht, wie wir damit umgehen sollen.", # 145 mots
    "Ich habe Isotretinoin (Aknenormin) wegen schwerer, narbenbildender Akne genommen. Die Akne ist komplett weg, das Ergebnis ist fantastisch! Aber die Nebenwirkungen während der sechsmonatigen Therapie waren wirklich hart. Extrem trockene Haut am ganzen Körper, rissige, blutende Lippen (ich sah aus wie Joker), trockene Augen (Kontaktlinsen unmöglich), häufiges Nasenbluten. Ich musste mich ständig eincremen und pflegen. Dazu kamen Gelenkschmerzen, besonders im Rücken nach dem Sport. Und die monatlichen Blutkontrollen (Leberwerte, Blutfette) und Schwangerschaftstests waren auch nervig. Man muss es wirklich wollen und braucht eine gute ärztliche Begleitung und viel Disziplin bei der Pflege. Das Ergebnis ist es aber wert, wenn man vorher sehr gelitten hat.", # 148 mots
    "Ich habe wegen einer komplizierten Harnwegsinfektion Levofloxacin (Tavanic) für 10 Tage bekommen. Etwa eine Woche nach Ende der Therapie bekam ich plötzlich starke Schmerzen in beiden Achillessehnen, konnte kaum noch laufen. Bin zum Orthopäden, Verdacht auf beidseitige Tendinitis als Nebenwirkung des Fluorchinolon-Antibiotikums. Musste wochenlang die Sehnen schonen, spezielle Einlagen tragen und Physiotherapie machen. Es ist zwar langsam besser geworden, aber ich habe immer noch leichte Beschwerden bei Belastung. Der Arzt meinte, ich hätte Glück gehabt, dass die Sehnen nicht gerissen sind. Dieses Risiko war mir vorher nicht bewusst. Ich werde diese Antibiotika-Klasse in Zukunft meiden, wenn es Alternativen gibt.", # 133 mots
    "Ich nehme seit Jahren einen Cholesterinsenker, Simvastatin 40mg. Die Werte sind gut. Aber seit etwa einem Jahr habe ich zunehmend Gedächtnisprobleme und Konzentrationsschwierigkeiten. Ich vergesse Namen, Termine, fühle mich oft 'vernebelt' und brauche länger, um Dinge zu verstehen. Ich habe gelesen, dass Statine solche kognitiven Nebenwirkungen haben können, auch wenn es von Ärzten oft bestritten wird. Mein Hausarzt meint, das sei eher altersbedingt (ich bin Ende 50), aber es kam mir doch recht plötzlich vor und korreliert zeitlich mit einer Dosissteigerung von 20 auf 40mg. Ich überlege ernsthaft, ob ich ihn bitten soll, mal einen Auslassversuch zu machen oder auf ein anderes Statin (z.B. Pravastatin) zu wechseln, um zu sehen, ob es besser wird.", # 159 mots
  
    # Longer (proche Q3 ~272)
    "Ich leide unter chronischer Urtikaria (Nesselsucht) und nehme dafür dauerhaft ein Antihistaminikum, aktuell Rupatall (Rupatadin) 10mg täglich. Es hilft meistens gut, die Quaddeln und den Juckreiz in Schach zu halten, aber nicht immer zu 100%. Allerdings macht es mich doch recht müde, obwohl es zur neueren Generation gehört. Ich brauche morgens lange, um in die Gänge zu kommen und habe nachmittags oft ein massives Leistungstief, wo ich mich kaum konzentrieren kann. Außerdem habe ich seit der Einnahme etwa 5 Kilo zugenommen, ohne meine Essgewohnheiten wesentlich geändert zu haben. Ich habe gelesen, dass auch neuere Antihistaminika den Appetit steigern oder den Stoffwechsel beeinflussen können, vermutlich über H1-Rezeptoren im Gehirn. Das ist wirklich ärgerlich, zumal die Urtikaria schon belastend genug ist. Wenn ich versuche, die Dosis zu reduzieren oder das Medikament mal einen Tag wegzulassen, kommt die Urtikaria sofort wieder mit voller Wucht. Ich habe auch schon andere Antihistaminika probiert (Levocetirizin, Fexofenadin, Desloratadin), aber entweder war die Wirkung schlechter oder die Müdigkeit noch stärker. Es ist schwierig, die richtige Balance zu finden. Ich spreche demnächst mit meinem Hautarzt über Omalizumab (Xolair) als mögliche Therapiealternative.", # 230 mots
    "Ich habe wegen einer generalisierten Angststörung und Depressionen längere Zeit Venlafaxin (Trevilor) genommen, bis zur Höchstdosis von 375mg. Die Wirkung auf Angst und Stimmung war anfangs gut, aber die Nebenwirkungen waren vielfältig und sehr belastend. Starkes Schwitzen, besonders nachts (musste oft das Bettzeug wechseln), war extrem unangenehm. Ich hatte oft einen erhöhten Blutdruck und Herzrasen, was meine Angst teilweise wieder verstärkte. Die Libido war komplett weg, was meine Beziehung belastete. Aber das absolut Schlimmste war das Absetzen! Ich habe es unter ärztlicher Anleitung extrem langsam über Monate reduziert, in winzigsten Schritten. Trotzdem hatte ich massive Absetzerscheinungen, die über Wochen anhielten: Schwindelattacken ('brain zaps'), als ob man einen Stromschlag im Kopf bekommt, Übelkeit, Kopfschmerzen, grippeähnliche Symptome, extreme Reizbarkeit, grundlose Heulkrämpfe, Schlaflosigkeit. Es war die Hölle und hat mir gezeigt, wie stark dieses Medikament in die Gehirnchemie eingreift. Diese Erfahrung hat mich so geprägt, dass ich panische Angst habe, jemals wieder ein Antidepressivum aus der SNRI/SSRI-Gruppe nehmen zu müssen.", # 228 mots
    "Ich bekomme alle 6 Monate eine Zoledronsäure-Infusion (Aclasta) gegen meine schwere Osteoporose nach mehreren Wirbelbrüchen. Die Infusion selbst dauert nur 15 Minuten. Aber in den ersten 2-3 Tagen danach erlebe ich jedes Mal eine heftige Akutphasereaktion, die mich komplett lahmlegt. Es fängt meistens ein paar Stunden nach der Infusion an mit Schüttelfrost, dann steigt das Fieber auf über 39°C an. Dazu kommen massive Muskel- und Gliederschmerzen am ganzen Körper, starke Kopfschmerzen und eine extreme Abgeschlagenheit. Ich bin dann für mindestens 48 Stunden komplett außer Gefecht gesetzt, muss im Bett bleiben und fühle mich elend wie bei einer schweren Grippe. Mein Arzt sagt, das sei eine häufige Reaktion, die Immunantwort auf das Medikament. Sie soll mit der Zeit schwächer werden, aber bei mir ist sie auch nach der vierten Infusion noch genauso stark. Er empfiehlt, vorher und währenddessen Paracetamol oder Ibuprofen zu nehmen, das lindert die Symptome etwas, aber verhindert sie nicht. Ich überlege ernsthaft, ob ich auf Denosumab (Prolia)-Spritzen umsteigen soll, auch wenn die vielleicht andere Risiken haben.", # 233 mots
    "Ich nehme Opipramol 50-100mg abends gegen chronische Schlafstörungen und innere Unruhe. Es hilft mir deutlich beim Einschlafen und ich schlafe auch tiefer und länger durch, was meine Lebensqualität verbessert hat. Allerdings habe ich seitdem konstant Probleme mit Verstopfung. Mein Stuhlgang ist sehr hart, trocken und ich kann oft nur alle 3-4 Tage zur Toilette, meist auch nur mit starkem Pressen. Das ist sehr unangenehm und führt oft zu Bauchschmerzen und Blähungen. Ich trinke viel (über 2 Liter pro Tag), esse viele Ballaststoffe (Leinsamen, Flohsamen), bewege mich regelmäßig, aber es wird nicht wirklich besser. Ich habe auch das Gefühl, dass meine Schleimhäute insgesamt trockener sind, nicht nur im Mund, sondern auch die Augen und die Nase. Mein Arzt meint, das seien typische anticholinerge Nebenwirkungen von Opipramol, die bei trizyklischen Antidepressiva häufig vorkommen. Er hat mir Movicol verschrieben, aber ich möchte eigentlich nicht dauerhaft Abführmittel nehmen müssen. Vielleicht muss ich die Dosis reduzieren oder doch eine Alternative suchen.", # 207 mots
    "Wegen meines Morbus Crohn bekomme ich alle 8 Wochen eine Remicade (Infliximab) Infusion im Krankenhaus. Das Medikament hat die Darmentzündung fantastisch zurückgedrängt, ich bin seit über einem Jahr in Remission und konnte alle anderen Medikamente wie Kortison und Azathioprin absetzen. Aber ich habe unter der Therapie eine paradoxe Psoriasis entwickelt, vor allem auf der Kopfhaut (sehr stark schuppend und juckend) und an den Ellenbogen und Knien. Das ist wohl eine bekannte, wenn auch nicht häufige, Nebenwirkung von TNF-alpha-Blockern. Mein Hautarzt behandelt das mit speziellen Shampoos und Kortisoncremes, aber es geht nie ganz weg und flammt immer wieder auf. Außerdem fühle ich mich in den Tagen nach der Infusion oft sehr müde und abgeschlagen, habe leichte Kopf- und Gliederschmerzen, ähnlich wie bei einem leichten Infekt. Das ist aber erträglich im Vergleich zum riesigen Nutzen für den Darm. Die Psoriasis stört mich aber schon erheblich, auch kosmetisch. Mein Gastroenterologe möchte Remicade aber ungern absetzen, weil es so gut wirkt und ein Wechsel immer Risiken birgt.", # 218 mots
  
  ## plus naturels
  "Hallo Leute... Boah ich könnt grad nur noch heulen. Nehme seit 6 Wochen Sertralin 50mg... Angst ist bisschen besser, ja... ABER... ich hab NULL Gefühl mehr untenrum. Also wirklich null... Libido weg, Orgasmus unmöglich... das macht mich fertig und meine Beziehung auch :-( Dazu kommt dieser trockene Mund ständig und ich schwitze nachts wie verrückt... echt ätzend. Der Arzt sagt 'abwarten'... ja toll... wie lange denn?? Geht das wieder weg oder bleibt das so? Hat das jemand auch gehabt mit Sertralin? Bin echt am Ende grad...", # 98 mots
  "Kennt das jemand? Seit ich Candesartan nehme (8mg, wegen Blutdruck), hab ich so komische Muskelschmerzen... nicht stark, aber so... ziehend, mal hier, mal da. Und manchmal Wadenkrämpfe nachts. Hatte ich vorher nie. Mein Blutdruck ist gut eingestellt damit, das schon... aber diese Schmerzen nerven. Und ich bin müder als sonst... kann aber auch am Wetter liegen, keine Ahnung... Der Arzt meint, das käme nicht vom Candesartan... aber ich bin mir da nicht so sicher... fing halt genau dann an. Blöd irgendwie...", # 97 mots
  "Hilfeee !! Ich nehm seit 3 Tagen Amoxicillin 1000 wegen ner fetten Bronchitis... und seit gestern hab ich Durchfall... aber wie!! Wasser pur... renne alle halbe Stunde aufs Klo... dazu Bauchkrämpfe... übel :-( Soll ich das Antibiotikum jetzt absetzen oder weiternehmen?? Hab Angst dass die Bronchitis sonst wieder schlimmer wird... aber der Durchfall ist echt Hölle. Hab schon Perenterol genommen, hilft nix... Was mach ich denn jetzt?? Arzt anrufen? Oder ist das 'normal' bei Amoxi???", # 91 mots
  "Mann oh mann... dieses L-Thyroxin... Ich hab mit 25µg angefangen... nach 2 Wochen Herzrasen, innere Unruhe, konnte nicht mehr schlafen... totale Überfunktion gefühlt. Arzt sagt 'Dosis zu schnell gesteigert' oder 'Anfangsverschlimmerung'... toll. Jetzt soll ich wieder Pause machen und dann mit 12,5µg anfangen... ich trau mich kaum noch. Hatte vorher 'nur' Müdigkeit und Gewichtsprobleme... jetzt das?? Ist doch verrückt... Ist das bei euch auch so schwierig mit der Einstellung? Fühl mich grad total verunsichert...", # 93 mots
  "Hallo <user>, wegen der Augentropfen... ich nehm Cosopt (Dorzolamid/Timolol) wegen Glaukom. Der Druck ist gut... ABER... meine Augen brennen nach dem Tropfen wie Feuer! Und ich sehe danach erstmal verschwommen für ne halbe Stunde... total nervig morgens. Und manchmal hab ich das Gefühl, mein Herz stolpert kurz nach dem Tropfen... das Timolol ist ja ein Betablocker... kann das sein?? Der Augenarzt winkt ab... 'normale Nebenwirkungen'... na danke. Aber man hat ja Schiss ums Augenlicht, also nimmt man's weiter... aber schön ist anders :-( ", # 99 mots
  "Also ich weiß ja nicht... ich nehm jetzt die dritte Woche Elontril (Bupropion) gegen Depressionen... und ich bin AGGRESSIV!! Also richtig... fahre bei jeder Kleinigkeit aus der Haut, bin nur am Meckern... mein armer Mann. Das ist doch nicht normal?! Und schlafen kann ich auch schlechter... bin total unruhig. Soll ja angeblich antriebssteigernd sein... na das merk ich... aber auf die falsche Art! Fühl mich total unter Strom. Ob das besser wird? Oder ist das einfach nix für mich? Hatte vorher Citalopram, da war ich nur müde und hab zugenommen... auch doof. Gibts denn nix ohne krasse Nebenwirkungen???", # 117 mots
  "Huhu... mal ne Frage zu Tilidin. Hab das nach meiner Knie-OP bekommen... 50mg Retardtabletten. Schmerzen waren gut weg... aber mir war sooo schwindelig! Konnte kaum gradeaus laufen... und übel war mir auch latent. Hab mich gefühlt wie auf Drogen... total neben der Spur. Hab die dann nur noch abends genommen und tagsüber Ibu... ging so. Aber dieses Gefühl von Schwindel und Benommenheit war echt heftig. Ist das bei Tilidin immer so? Hab jetzt Angst, wenn ich nochmal starke Schmerzen hab... was nimmt man denn dann?", # 101 mots
  "Kennt ihr das von der Pille (Maxim)? Ich nehm die jetzt seit 4 Monaten... und hab seitdem ständig Zwischenblutungen. Mal nur Schmierblutungen, mal richtig... total nervig. Und meine Stimmung... ohje... Heulkrämpfe wegen nichts, dann wieder total gereizt... das ist echt anstrengend. Meine Frauenärztin meint, der Körper muss sich erst dran gewöhnen... aber 4 Monate?? Und ich hab zugenommen... bestimmt 3 Kilo... obwohl ich nix anders mache. Ich überleg echt, die wieder abzusetzen... aber was dann? Spirale? Weiß nicht...", # 101 mots
  "Ich hab so die Nase voll von Pantoprazol... Nehme 40mg jeden Tag wegen Reflux... ja Sodbrennen ist weg... aber ich hab DAUERND Magen-Darm-Probleme! Mal Durchfall, mal Verstopfung, Blähungen ohne Ende... fühle mich oft total aufgebläht. Und ich bin viel anfälliger für Infekte geworden... jeder Schnupfen wird zur Nebenhöhlenentzündung... schrecklich! Hab gelesen das kommt weil die Magensäure fehlt... toll. Und dann die Angst wegen Langzeitfolgen... Vitaminmangel... Osteoporose... Ich versuch jetzt mal jeden zweiten Tag nur 20mg... aber ganz ohne geht's halt auch nicht wegen dem Sodbrennen... Teufelskreis.", # 118 mots
  "Hallo ihr Lieben, ich muss mich mal auskotzen wegen diesem verdammten MTX (Methotrexat). Ich spritze 15mg die Woche wegen meiner rheumatoiden Arthritis. Gelenke sind besser, ja... aber die Nebenwirkungen!! Mir ist am Tag nach der Spritze IMMER kotzübel... den ganzen Tag... kann kaum was essen. Und die Haare... fallen aus wie verrückt!! Hab schon richtige kahle Stellen am Kopf... ich seh aus!! :-( Und diese Müdigkeit... ich bin nur noch schlapp. Mein Rheumadoc sagt 'das ist der Preis'... na super. Ich soll jetzt Folsäure höher dosieren... obs was bringt? Ich überlege echt, auf ein Biologikum zu wechseln... aber da hat man ja wieder andere Ängste... Infektionen etc... Ach menno..." # 126 mots
)

# --- Créer les autres colonnes (IDENTIQUE AU SCRIPT PRÉCÉDENT) ---

n_fr_varied <- length(fr_texts_synth_varied)
n_de_varied <- length(de_texts_synth_varied)
n_total_varied <- n_fr_varied + n_de_varied

# IDs uniques
ids_varied <- paste0("gemini_varied_", c(paste0("fr_", 1:n_fr_varied), paste0("de_", 1:n_de_varied)))

# Textes combinés (NOUVEAUX TEXTES)
texts_varied <- c(fr_texts_synth_varied, de_texts_synth_varied)

# Labels (tous positifs)
labels_varied <- rep(1, n_total_varied)

# Noms de fichiers fictifs
file_names_varied <- paste0("gemini_synth_varied_", c(paste0("fr_", 1:n_fr_varied), paste0("de_", 1:n_de_varied)), ".txt")

# Origine
origins_varied <- rep("Gemini_Synthetic_Varied_2025", n_total_varied)

# Type
types_varied <- rep("forum_post_synth_varied", n_total_varied)

# Langues
languages_varied <- c(rep("fr", n_fr_varied), rep("de", n_de_varied))

# Split (ajoutés au train)
splits_varied <- rep("SMM4H_25_train_synth_varied", n_total_varied)


# --- Créer le data frame (AVEC LES NOUVELLES DONNÉES) ---

augmented_data <- data.frame(
  id = ids_varied,
  text = texts_varied,
  label = labels_varied,
  file_name = file_names_varied,
  origin = origins_varied,
  type = types_varied,
  language = languages_varied,
  split = splits_varied,
  stringsAsFactors = FALSE # Important
)

# Vérifier la structure et les premières lignes
print(str(augmented_data))
print(head(augmented_data))

# Optionnel: Vérifier la distribution des longueurs des nouveaux textes
# install.packages("stringr")
# library(stringr)
# train_data$word_count <- str_count(train_data$text, "\\S+")
# summary(train_data$word_count[train_data$language == "fr"])
# summary(train_data$word_count[train_data$language == "de"])
# hist(train_data$word_count[train_data$language == "fr"], main="Word Count Distribution (FR - Synthetic Varied)")
# hist(train_data$word_count[train_data$language == "de"], main="Word Count Distribution (DE - Synthetic Varied)")


# --- Enregistrer en CSV (IDENTIQUE AU SCRIPT PRÉCÉDENT) ---

# Créer le dossier 'data/' s'il n'existe pas
if (!dir.exists("data")) {
  dir.create("data", showWarnings = FALSE)
}

train_data <- bind_rows(train_data, augmented_data) # Ajouter les données de dev

# Chemin du fichier de sortie
# J'utilise un nouveau nom pour ne pas écraser le précédent si tu l'as déjà lancé
output_file <- "data/augmented_gemini_train_data_varied_length.csv"

# Enregistrer le dataframe
write.csv(train_data, file = output_file, row.names = FALSE, fileEncoding = "UTF-8")

# Optionnel: utiliser fwrite de data.table
# library(data.table)
# fwrite(train_data, file = output_file, row.names = FALSE, bom = TRUE)

print(paste("Dataframe avec longueurs variées enregistré avec succès dans:", output_file))
```

## Clean text

```{r}

clean_text <- function(text) {
  # Return empty string if not a character string
  if (!is.character(text)) return("")

  # 1. Remove URLs
  text <- str_remove_all(text, "http[s]?://(?:[a-zA-Z]|[0-9]|[$-_@.&+]|[!*\\(\\),]|(?:%[0-9a-fA-F][0-9a-fA-F]))+")

  # 2. Remove @mentions including "@ all"
  text <- str_replace_all(text, "@ all", "") # Specific case
  text <- str_remove_all(text, "@[\\w_]+")

  # 3. Remove known placeholders
  placeholders <- c("<user>", "<tuser>", "<url>", "<email>", "<date>", "HTTPURL________________")
  for (ph in placeholders) {
    text <- str_replace_all(text, fixed(ph), "")
  }

  # 4. Remove hashtags (both # and the word)
  #text <- str_remove_all(text, "#\\w+")

  # 5. Remove emoji descriptions like :grinning_face:
  text <- str_remove_all(text, ":[a-zA-Z_]+:(\\s|$)")
  text <- str_remove_all(text, ":[a-zA-Z_]+:")

  # 6. Remove basic emoticons
  emoticons <- c(":-)", ":)", ":(", ":-(", ":-/", ":-\\\\", ":D", ":-D", ";-)", ";\\)")
  for (emo in emoticons) {
    text <- str_replace_all(text, fixed(emo), "")
  }

  # Handle specific patterns if needed
  text <- str_replace_all(text, fixed("*heul**"), "")
  
  # 8. Remove leading punctuation at the beginning of the string
  text <- str_replace(text, "^[\\.,!?;:\\-–«»\"'\\(\\)\\[\\]\\{\\}]+", "")
  text <- str_trim(text)

  # 7. Remove multiple spaces and trim
  text <- str_squish(text)

  # Optional: convert to lowercase (uncomment if needed)
  # text <- tolower(text)

  return(text)
}

# Apply the cleaning function to the dataset
train_data <- train_data %>%
  mutate(text_clean = sapply(text, clean_text)) %>%
  relocate(text_clean, .after = text)
```

## Let's try to classify with gemma3 ollama

```{r}

# ------------------------------------------------------------
# 0. Configure mall (Adapt to your exact model name)
# ------------------------------------------------------------
# Ensure Ollama is running and the model 'gemma3' (or the correct name) is available
# Using 'gemma3' as you did, but double-check with 'ollama list'
# Low temperature is preferred for strict instruction following.
llm_use(backend = "ollama", model = "gemma3:12b", temperature = 0.1) # Seed might be useful for reproducibility

# ------------------------------------------------------------
# 1. Revised Prompt for Multilingual ADE Detection (Task 1)
# ------------------------------------------------------------
prompt_final_task1_multilingual <- "
You are given a single social media post written in English, German, French, or Russian.
Your task is to classify the post as either:
- '1' if it mentions at least one Adverse Drug Event (ADE) — a negative medical side effect clearly associated with a drug.
- '0' if it does not mention any ADE.

Posts may include informal language, sarcasm, or ambiguity. Be conservative: only assign '1' when the ADE mention is clear and drug-related.
Output only the number: '1' or '0'. No explanation.

Examples:
German:
- \"ich hatte Müdigkeit als Auswirkung\" → 1
- \"Das heisst ja nicht, dass es bei dir genau so sein wird\" → 0

French:
- \"troubles de la vue, hypertension, saignements\" (caused by hormones) → 1
- \"je ne vais que très rarement chez eux [...] autopromotion\" → 0

Russian:
- \"у ребенка сильно изменилось поведение [...] отменили препарат\" → 1
- \"назначили Тонзилгон [...] горло почти зажило!\" → 0

English:
- \"trazodone [...] means dopey all day\" → 1
- \"Exelon stock [...] buy, sell or hold?\" → 0

Now classify this post:"

dev_data_sample <- sample_n(dev_data, 500) # Sample 5 rows for illustration
dev_data_sample <- preprocess_text(dev_data_sample)


# ------------------------------------------------------------
# 2. Apply the prompt to the dev_data dataframe
# ------------------------------------------------------------
resultats_task1 <- dev_data_sample |>
  llm_custom(text, prompt = prompt_final_task1_multilingual)

dev_data_resultats <- resultats_task1 |>
  mutate(.pred = str_trim(.pred)) |>
  mutate(pred_label = if_else(.pred %in% c("0", "1"), .pred, NA_character_)) |>
  select(-.pred)  # Optional: remove intermediate column

# ------------------------------------------------------------
# 3. Display results
# ------------------------------------------------------------
print("Cleaned predictions with 'pred_label' column:")
print(dev_data_resultats)

#test_translate <- llm_translate(dev_data_resultats, text, "french")
table(dev_data_resultats$pred_label)
table(dev_data_resultats$label)
```

## Evaluate

```{r}
evaluate_multilingual <- function(dev_data_results) {
  languages <- unique(dev_data_results$language)
  metrics <- data.frame()
  
  for (lang in languages) {
    lang_data <- dev_data_results %>% filter(language == lang)
    true <- lang_data$label
    pred <- lang_data$pred_label
    
    conf <- confusionMatrix(factor(pred), factor(true), positive = "1")
    
    precision <- conf$byClass["Precision"]
    recall <- conf$byClass["Recall"]
    f1 <- conf$byClass["F1"]
    accuracy <- conf$overall["Accuracy"]
    
    cat(sprintf("\nMetrics for language: %s\n", toupper(lang)))
    cat(sprintf("  Precision-%s (Pos): %.4f\n", tolower(lang), precision))
    cat(sprintf("  Recall-%s    (Pos): %.4f\n", tolower(lang), recall))
    cat(sprintf("  F1-%s        (Pos): %.4f\n", tolower(lang), f1))
    cat(sprintf("  Accuracy-%s:        %.4f\n", tolower(lang), accuracy))
    
    metrics <- rbind(metrics, data.frame(
      language = lang,
      precision = precision,
      recall = recall,
      f1 = f1,
      accuracy = accuracy
    ))
  }
  
  # Overall metrics (macro & micro averages)
  overall_precision <- mean(metrics$precision, na.rm = TRUE)
  overall_recall <- mean(metrics$recall, na.rm = TRUE)
  overall_f1_macro <- mean(metrics$f1, na.rm = TRUE)
  
  # Micro-averaged F1 (global across all data)
  all_true <- dev_data_results$label
  all_pred <- dev_data_results$pred_label
  conf_all <- confusionMatrix(factor(all_pred), factor(all_true), positive = "1")
  f1_micro <- conf_all$byClass["F1"]
  acc_all <- conf_all$overall["Accuracy"]
  
  cat("\n--- Overall Evaluation Summary (Positive Class Focus) ---\n")
  cat(sprintf("F1-score across all languages (Positive Class): %.4f  <-- Primary Metric\n", f1_micro))
  cat(sprintf("Macro F1-score across all languages (Pos Class):%.4f\n", overall_f1_macro))
  cat(sprintf("Overall Precision (Positive Class):             %.4f\n", overall_precision))
  cat(sprintf("Overall Recall (Positive Class):                %.4f\n", overall_recall))
  cat(sprintf("Overall Accuracy across all languages:          %.4f\n", acc_all))
  
   # Plot F1-scores
  ggplot(metrics, aes(x = language, y = f1)) +
    geom_col(fill = "steelblue") +
    geom_text(aes(label = sprintf("%.3f", f1)), vjust = -0.3, size = 4.5) +
    labs(
      title = "F1-score (Positive Class) per Language",
      x = "Language",
      y = "F1-score"
    ) +
    ylim(0, 1) +
    theme_minimal()
}

evaluate_multilingual(dev_data_resultats)
```

## Translate with LLM

```{r}
english_train_data <- train_data %>%
  filter(language == "en") %>%
  select(text_clean, label)

# Translate the English data to French
test <- english_train_data %>%
  head(5)

test <- test %>%
  mutate(translation = llm_vec_translate(text_clean, "french", additional_prompt = "", preview = TRUE))

test2 <- test %>%
  dplyr::mutate(translation = llm_vec_translate(text_clean, "french", additional_prompt = "please also find synonyms for common words but NEVER for adverse effect or medicine names", preview = FALSE))

test_de <- test %>%
  mutate(translation = llm_vec_translate(text_clean, "deutsch", additional_prompt = "", preview = FALSE))

```

## DATA AUGMENTATION

```{r}
# --- Chargement des librairies ---
library(readr)
library(dplyr)
library(tidyr)
library(progress) # Assure-toi que la librairie est installée

# --- Configuration Augmentation ---
original_train_file <- "data/train_data_SMM4H_2025_Task_1.csv"
augmented_train_file <- "data/train_data_augmented_strict_prompt.csv" # Nom de fichier mis à jour
n_augment_fr <- 1050
n_augment_de <- 1245
prop_from_translate <- 0.7

# --- Types cibles (basés sur l'analyse du set de test) ---
target_type_fr <- "forum post"
target_type_de <- "forum post"

# --- Prompts Stricts (Option 3) dans les Langues Cibles ---
prompt_strict_fr <- "Règles de traduction stricte :\n1. Traduire uniquement la langue du texte.\n2. PRÉSERVER L'ORIGINAL : fautes d'orthographe, fautes de grammaire, toute la ponctuation (ou son absence).\n3. NE PAS MODIFIER : @mentions, #hashtags, <url>, <user>, ou tout autre token similaire.\n4. Ne pas ajouter ni supprimer de contenu."

prompt_strict_de <- "Strikte Übersetzungsregeln:\n1. Nur die Sprache des Textes übersetzen.\n2. ORIGINAL BEIBEHALTEN: Rechtschreibfehler, Grammatikfehler, alle Satzzeichen (oder deren Fehlen).\n3. NICHT ÄNDERN: @mentions, #hashtags, <url>, <user>, oder ähnliche Tokens.\n4. Keinen Inhalt hinzufügen oder entfernen."

# --- Prompts pour la Reformulation (combinent règles strictes + demande de reformulation) ---
# Note: Combiner "strict" et "reformulation" peut être délicat pour le LLM.
# Il faut vérifier si le résultat est satisfaisant (synonymes sans corrections indésirables).
reformulation_prompt_fr <- paste(
  prompt_strict_fr,
  "\n\nMaintenant, reformulez légèrement le texte traduit en utilisant des synonymes pour les mots courants, mais conservez impérativement les noms de médicaments et les effets secondaires mentionnés."
)

reformulation_prompt_de <- paste(
  prompt_strict_de,
  "\n\nFormulieren Sie nun den übersetzten Text leicht um, indem Sie Synonyme für gebräuchliche Wörter verwenden, aber behalten Sie unbedingt die erwähnten Medikamentennamen und Nebenwirkungen bei."
)


# --- 1. Charger les données originales ---
train_data_raw <- read_csv(original_train_file, col_types = cols(
  .default = col_character(),
  label = col_integer()
))

all_expected_cols <- c("id", "text", "label", "file_name", "origin", "type", "language", "split", "type_source", "is_augmented")
original_colnames_present <- intersect(names(train_data_raw), all_expected_cols)

if (!all(c("text", "label", "language", "type") %in% original_colnames_present)) {
  stop("Les colonnes essentielles 'text', 'label', 'language', 'type' sont manquantes.")
}

train_data <- train_data_raw %>% select(all_of(original_colnames_present))
cat("Colonnes utilisées du fichier original :\n")
print(original_colnames_present)

print("Distribution initiale par langue, label et type :")
initial_summary <- train_data %>%
  filter(!is.na(label)) %>%
  group_by(language, type, label) %>%
  summarise(count = n(), .groups = "drop") %>%
  tidyr::pivot_wider(names_from = label, values_from = count, names_prefix = "label_", values_fill = 0)
print(initial_summary)

# --- 3. Isoler les données sources POSITIVES (label == 1) ---
positive_samples <- train_data %>% filter(label == 1)

positive_en <- positive_samples %>% filter(language == "en")
positive_ru <- positive_samples %>% filter(language == "ru")
positive_fr_reform_source <- positive_samples %>% filter(language == "fr", type == target_type_fr)
positive_de_reform_source <- positive_samples %>% filter(language == "de", type == target_type_de)

cat(sprintf("Sources positives trouvées:\n"))
cat(sprintf("  - EN (%s): %d\n", paste(unique(positive_en$type), collapse=", "), nrow(positive_en)))
cat(sprintf("  - RU (%s): %d\n", paste(unique(positive_ru$type), collapse=", "), nrow(positive_ru)))
cat(sprintf("  - FR (type='%s'): %d\n", target_type_fr, nrow(positive_fr_reform_source)))
cat(sprintf("  - DE (type='%s'): %d\n", target_type_de, nrow(positive_de_reform_source)))

if (nrow(positive_en) == 0) warning("Aucune donnée positive EN trouvée pour la traduction.")
if (nrow(positive_ru) == 0) warning("Aucune donnée positive RU trouvée pour la traduction.")
if (nrow(positive_fr_reform_source) == 0) warning(paste("Aucune donnée positive FR du type requis ('", target_type_fr,"') trouvée pour la reformulation.", sep=""))
if (nrow(positive_de_reform_source) == 0) warning(paste("Aucune donnée positive DE du type requis ('", target_type_de,"') trouvée pour la reformulation.", sep=""))


# --- 4. Générer les données augmentées ---
augmented_data_list <- list()

generate_unique_ids <- function(prefix, n) {
  ts <- format(Sys.time(), "%Y%m%d%H%M%S")
  sprintf("%s_%s_%05d", prefix, ts, 1:n)
}

n_fr_translate = floor(n_augment_fr * prop_from_translate)
n_fr_reformulate = n_augment_fr - n_fr_translate
n_fr_from_en = floor(n_fr_translate / 2)
n_fr_from_ru = n_fr_translate - n_fr_from_en

n_de_translate = floor(n_augment_de * prop_from_translate)
n_de_reformulate = n_augment_de - n_de_translate
n_de_from_en = floor(n_de_translate / 2)
n_de_from_ru = n_de_translate - n_de_from_en

# Ajuster N si sources insuffisantes
if(nrow(positive_fr_reform_source) == 0) { n_fr_reformulate = 0 }
if(nrow(positive_de_reform_source) == 0) { n_de_reformulate = 0 }
if(nrow(positive_en) == 0) { n_fr_from_en = 0; n_de_from_en = 0 }
if(nrow(positive_ru) == 0) { n_fr_from_ru = 0; n_de_from_ru = 0 }

n_steps <- sum(c(n_fr_from_en, n_fr_from_ru, n_fr_reformulate, n_de_from_en, n_de_from_ru, n_de_reformulate) > 0)
pb <- NULL
if (n_steps > 0) {
  cat(sprintf("\nLancement de l'augmentation en %d étapes via mall::llm_vec_translate...\n", n_steps))
  pb <- progress_bar$new( format = " Augmentation [:bar] :percent [Étape :current/:total]", total = n_steps, width = 70)
  pb$tick(0)
} else {
   cat("\nAucune étape d'augmentation configurée ou possible.\n")
}

# --- Fonction llm_vec_translate ou simulation ---
if (!requireNamespace("mall", quietly = TRUE) || !exists("llm_vec_translate", where="package:mall")) {
    warning("Package 'mall' ou fonction 'llm_vec_translate' non trouvé. Utilisation d'une fonction de simulation.")
    llm_vec_translate <- function(texts, language, additional_prompt = NULL) {
        cat("--- SIMULATION LLM ---\n")
        cat(paste("Target Language:", language, "\n"))
        cat(paste("Additional Prompt:\n", additional_prompt, "\n"))
        cat(paste("Input Text (first):", substr(texts[1], 1, 100), "...\n"))
        cat("----------------------\n")
        Sys.sleep(0.1)
        sapply(texts, function(txt) paste("SIMULATED", toupper(language), "of:", substr(txt, 1, 30), "..."))
    }
} else {
    # Assurez-vous que votre fonction est chargée si nécessaire
    # library(mall)
    llm_vec_translate <- mall::llm_vec_translate
}

# --- Colonnes à générer pour les données augmentées ---
augmented_cols_to_generate <- c("id", "text", "label", "file_name", "origin",
                                "type", "language", "split",
                                "type_source", "is_augmented")

# == Augmentation pour le Français (FR) - Type Cible: 'forum post' ==
# Traduction depuis EN vers FR (Prompt Strict FR)
if (n_fr_from_en > 0 && nrow(positive_en) > 0) {
  samples_en <- positive_en %>% slice_sample(n = n_fr_from_en, replace = TRUE)
  translated_texts <- llm_vec_translate(samples_en$text,
                                        language = "french",
                                        additional_prompt = prompt_strict_fr) # UTILISATION PROMPT STRICT FR

  aug_fr_from_en <- tibble(
    id = generate_unique_ids("aug_fr_en", n_fr_from_en),
    text = translated_texts,
    label = 1, file_name = "augmented", origin = paste0("augmented_en(", samples_en$type, ")_fr"),
    type = target_type_fr, language = "fr", split = "SMM4H_25_train",
    type_source = samples_en$type, is_augmented = TRUE
  ) %>% select(any_of(augmented_cols_to_generate))
  augmented_data_list <- append(augmented_data_list, list(aug_fr_from_en))
  if (!is.null(pb)) pb$tick()
}

# Traduction depuis RU vers FR (Prompt Strict FR)
if (n_fr_from_ru > 0 && nrow(positive_ru) > 0) {
  samples_ru <- positive_ru %>% slice_sample(n = n_fr_from_ru, replace = TRUE)
  translated_texts <- llm_vec_translate(samples_ru$text,
                                        language = "french",
                                        additional_prompt = prompt_strict_fr) # UTILISATION PROMPT STRICT FR

  aug_fr_from_ru <- tibble(
    id = generate_unique_ids("aug_fr_ru", n_fr_from_ru),
    text = translated_texts,
    label = 1, file_name = "augmented", origin = paste0("augmented_ru(", samples_ru$type, ")_fr"),
    type = target_type_fr, language = "fr", split = "SMM4H_25_train",
    type_source = samples_ru$type, is_augmented = TRUE
  ) %>% select(any_of(augmented_cols_to_generate))
  augmented_data_list <- append(augmented_data_list, list(aug_fr_from_ru))
  if (!is.null(pb)) pb$tick()
}

# Reformulation de FR existants (Prompt Reformulation FR)
if (n_fr_reformulate > 0 && nrow(positive_fr_reform_source) > 0) {
  samples_fr_orig <- positive_fr_reform_source %>% slice_sample(n = n_fr_reformulate, replace = TRUE)
  reformulated_texts <- llm_vec_translate(samples_fr_orig$text,
                                          language = "french",
                                          additional_prompt = reformulation_prompt_fr) # UTILISATION PROMPT REFORMULATION FR

  aug_fr_reform <- tibble(
     id = generate_unique_ids("aug_fr_reform", n_fr_reformulate),
     text = reformulated_texts,
     label = 1, file_name = "augmented", origin = "augmented_fr_reform",
     type = target_type_fr, language = "fr", split = "SMM4H_25_train",
     type_source = samples_fr_orig$type, is_augmented = TRUE
  ) %>% select(any_of(augmented_cols_to_generate))
  augmented_data_list <- append(augmented_data_list, list(aug_fr_reform))
  if (!is.null(pb)) pb$tick()
}


# == Augmentation pour l'Allemand (DE) - Type Cible: 'forum post' ==
# Traduction depuis EN vers DE (Prompt Strict DE)
if (n_de_from_en > 0 && nrow(positive_en) > 0) {
  samples_en <- positive_en %>% slice_sample(n = n_de_from_en, replace = TRUE)
  translated_texts <- llm_vec_translate(samples_en$text,
                                        language = "german",
                                        additional_prompt = prompt_strict_de) # UTILISATION PROMPT STRICT DE

  aug_de_from_en <- tibble(
    id = generate_unique_ids("aug_de_en", n_de_from_en),
    text = translated_texts,
    label = 1, file_name = "augmented", origin = paste0("augmented_en(", samples_en$type, ")_de"),
    type = target_type_de, language = "de", split = "SMM4H_25_train",
    type_source = samples_en$type, is_augmented = TRUE
  ) %>% select(any_of(augmented_cols_to_generate))
  augmented_data_list <- append(augmented_data_list, list(aug_de_from_en))
  if (!is.null(pb)) pb$tick()
}

# Traduction depuis RU vers DE (Prompt Strict DE)
if (n_de_from_ru > 0 && nrow(positive_ru) > 0) {
  samples_ru <- positive_ru %>% slice_sample(n = n_de_from_ru, replace = TRUE)
  translated_texts <- llm_vec_translate(samples_ru$text,
                                        language = "german",
                                        additional_prompt = prompt_strict_de) # UTILISATION PROMPT STRICT DE

  aug_de_from_ru <- tibble(
    id = generate_unique_ids("aug_de_ru", n_de_from_ru),
    text = translated_texts,
    label = 1, file_name = "augmented", origin = paste0("augmented_ru(", samples_ru$type, ")_de"),
    type = target_type_de, language = "de", split = "SMM4H_25_train",
    type_source = samples_ru$type, is_augmented = TRUE
  ) %>% select(any_of(augmented_cols_to_generate))
  augmented_data_list <- append(augmented_data_list, list(aug_de_from_ru))
  if (!is.null(pb)) pb$tick()
}

# Reformulation de DE existants (Prompt Reformulation DE)
if (n_de_reformulate > 0 && nrow(positive_de_reform_source) > 0) {
  samples_de_orig <- positive_de_reform_source %>% slice_sample(n = n_de_reformulate, replace = TRUE)
  reformulated_texts <- llm_vec_translate(samples_de_orig$text,
                                          language = "german",
                                          additional_prompt = reformulation_prompt_de) # UTILISATION PROMPT REFORMULATION DE

  aug_de_reform <- tibble(
     id = generate_unique_ids("aug_de_reform", n_de_reformulate),
     text = reformulated_texts,
     label = 1, file_name = "augmented", origin = "augmented_de_reform",
     type = target_type_de, language = "de", split = "SMM4H_25_train",
     type_source = samples_de_orig$type, is_augmented = TRUE
  ) %>% select(any_of(augmented_cols_to_generate))
  augmented_data_list <- append(augmented_data_list, list(aug_de_reform))
  if (!is.null(pb)) pb$tick()
}

# --- 5. Combiner les données originales et augmentées ---
if (length(augmented_data_list) > 0) {
  cat("\nCombinaison des données originales et augmentées...\n")
  augmented_data <- bind_rows(augmented_data_list)

  train_data_to_combine <- train_data %>%
    mutate(
      type_source = NA_character_,
      is_augmented = FALSE
    ) %>%
     mutate(across(any_of(setdiff(augmented_cols_to_generate, names(.))), ~ NA)) %>%
    mutate(across(-c(label, is_augmented), as.character)) %>%
    mutate(label = as.integer(label), is_augmented = as.logical(is_augmented))

   augmented_data_to_combine <- augmented_data %>%
     mutate(across(-c(label, is_augmented), as.character)) %>%
     mutate(label = as.integer(label), is_augmented = as.logical(is_augmented))

   if (!identical(sort(names(train_data_to_combine)), sort(names(augmented_data_to_combine)))) {
       warning("Les colonnes ne correspondent pas parfaitement avant bind_rows. Tentative de résolution...")
       all_cols <- unique(c(names(train_data_to_combine), names(augmented_data_to_combine)))
       # Fonction pour ajouter les colonnes manquantes avec NA (en respectant le type si possible)
       add_missing_cols <- function(df, all_cols_vec, ref_df) {
           missing_cols <- setdiff(all_cols_vec, names(df))
           for (mc in missing_cols) {
               if(mc == "label") { df[[mc]] <- NA_integer_ }
               else if (mc == "is_augmented") { df[[mc]] <- NA } # Sera converti en logical après
               else { df[[mc]] <- NA_character_ } # Défaut en char
           }
           # S'assurer de l'ordre pour être sûr
           df %>% select(all_of(all_cols_vec))
       }
       train_data_to_combine <- add_missing_cols(train_data_to_combine, all_cols, augmented_data_to_combine)
       augmented_data_to_combine <- add_missing_cols(augmented_data_to_combine, all_cols, train_data_to_combine)

       # Re-vérifier les types après ajout
       train_data_to_combine <- train_data_to_combine %>% mutate(label = as.integer(label), is_augmented = as.logical(is_augmented))
       augmented_data_to_combine <- augmented_data_to_combine %>% mutate(label = as.integer(label), is_augmented = as.logical(is_augmented))

        if (!identical(sort(names(train_data_to_combine)), sort(names(augmented_data_to_combine)))) {
             stop("Échec de la mise en correspondance des colonnes avant bind_rows.")
        } else {
             cat("Colonnes mises en correspondance.\n")
        }
   }

  train_data_augmented <- bind_rows(train_data_to_combine, augmented_data_to_combine) %>%
    sample_frac(1)

} else {
  warning("\nAucune donnée augmentée n'a été générée ou ajoutée.")
  train_data_augmented <- train_data %>%
      mutate(type_source = NA_character_, is_augmented = FALSE)
}

# --- 6. Vérifier la nouvelle distribution et sauvegarder ---
print("\nDistribution finale par langue, label, type et flag d'augmentation :")
# Assurer les bons types avant summarise
final_summary <- train_data_augmented %>%
  mutate(
      label = as.integer(label),
      is_augmented = as.logical(is_augmented),
      language = as.character(language),
      type = as.character(type) # Assurer que type est character
   ) %>%
  group_by(language, type, is_augmented, label) %>%
  summarise(count = n(), .groups = "drop") %>%
  tidyr::pivot_wider(names_from = label, values_from = count, names_prefix = "label_", values_fill = 0) %>%
  arrange(language, type, is_augmented)
print(final_summary)

augmented_source_summary <- train_data_augmented %>%
    filter(is_augmented == TRUE) %>%
    mutate(type = as.character(type), type_source = as.character(type_source)) %>% # Assurer type character
    group_by(language, type, type_source) %>%
    summarise(count_augmented = n(), .groups = 'drop') %>%
    arrange(language, type, type_source)
print("\nRésumé des types sources pour les données augmentées générées :")
print(augmented_source_summary)

cat("\nSauvegarde du fichier augmenté...\n")
final_col_order <- intersect(c("id", "text", "label", "language", "type", "type_source", "is_augmented", "origin", "file_name", "split"), names(train_data_augmented))
train_data_augmented <- train_data_augmented %>% select(all_of(final_col_order))

write_csv(train_data_augmented, augmented_train_file)

cat(sprintf("\nFichier augmenté (prompt strict par langue) sauvegardé sous : %s\n", augmented_train_file))
cat(sprintf("Taille totale du nouveau jeu de données : %d lignes.\n", nrow(train_data_augmented)))
cat("Colonnes présentes dans le fichier final:\n")
print(names(train_data_augmented))
cat("Terminé.\n")

```

## Evaluate Data augmentation

```{r}
apercu_augmentation <- function(df, n = 3) {
  # Filtrer uniquement les données augmentées
  df_aug <- df %>% filter(is_augmented == TRUE)
  
  if (nrow(df_aug) == 0) {
    cat("⚠️ Aucun exemple augmenté trouvé dans le dataframe.\n")
    return(invisible(NULL))
  }

  # Prendre n exemples aléatoires par combinaison langue / origin / type_source
  exemples <- df_aug %>%
    mutate(across(c(language, origin, type_source), as.character)) %>%
    group_by(language, origin, type_source) %>%
    slice_sample(n = n, replace = FALSE) %>%
    ungroup() %>%
    select(language, origin, type_source, text)

  # Affichage formaté
  cat("🔍 Échantillons augmentés par langue / origin / type_source :\n")
  lignes <- split(exemples, seq(nrow(exemples)))
  for (ligne in lignes) {
    row <- ligne[[1]]
    cat("──────────────────────────────────────────\n")
    cat(sprintf("🌐 Langue     : %s\n", row$language))
    cat(sprintf("🧬 Méthode    : %s\n", row$origin))
    cat(sprintf("🗂️  Type source : %s\n", row$type_source))
    cat("📝 Texte :\n")
    cat(row$text, "\n")
  }
  cat("──────────────────────────────────────────\n")
  invisible(exemples)
}

# Supposons que ton fichier final s'appelle train_data_augmented
apercu_augmentation(train_data_augmented, n = 2)  # 2 exemples par groupe

```

## Data augmentation simple mini high

```{r}

# Load required libraries
library(dplyr)
library(stringr)

# Define a simple text augmentation function
augment_text <- function(text) {
  # Split the text into words
  words <- unlist(strsplit(text, " "))
  if (length(words) == 0) return(text)
  # Randomly choose one word to modify
  idx <- sample(1:length(words), 1)
  # Randomly choose a punctuation to append
  punctuation <- sample(c("!", ".", "??"), 1)
  words[idx] <- paste0(words[idx], punctuation)
  # Reconstruct the sentence
  augmented_text <- paste(words, collapse = " ")
  return(augmented_text)
}

# Function to augment a group (same language and label) to reach a target count
augment_group <- function(df, target_count) {
  # Calculate current number of examples in the group
  current_count <- nrow(df)
  # Determine the number of additional samples needed
  additional_needed <- target_count - current_count
  
  # If no augmentation is needed, return the original group
  if (additional_needed <= 0) {
    return(df)
  }
  
  # Generate additional samples by sampling with replacement and augmenting the text
  augmented_samples <- df %>%
    slice_sample(n = additional_needed, replace = TRUE) %>%
    mutate(text = sapply(text, augment_text))
  
  # Combine the original and augmented samples
  df_augmented <- bind_rows(df, augmented_samples)
  return(df_augmented)
}

# Suppose 'train_data' is your original dataframe with columns: language, label, type, text.
# First, compute the maximum number of examples par langue parmi les deux labels
max_counts <- train_data %>%
  group_by(language, label) %>%
  summarise(count = n(), .groups = "drop") %>%
  group_by(language) %>%
  summarise(max_count = max(count), .groups = "drop")

# Join the maximum count information with le jeu de données
train_data_balanced <- train_data %>%
  left_join(max_counts, by = "language") %>%
  group_by(language, label) %>%
  # Augment each group to have le même nombre d'exemples que le groupe majoritaire de la langue
  group_modify(~ augment_group(.x, target_count = unique(.x$max_count))) %>%
  ungroup()

# Verify the new counts per language and label
new_counts <- train_data_balanced %>%
  group_by(language, label) %>%
  summarise(new_count = n(), .groups = "drop")

print(new_counts)
#save the augmented data
write_csv(train_data_balanced, "data/train_data_balanced.csv")
```

## Let's evaluate gemma3 inventing sentences ADE

```{r}
t1 <- Sys.time()
# Filtrer les exemples EN et RU avec label = 1
src_ade_posts <- train_data %>%
  filter(label == 1, language %in% c("en", "ru")) %>%
  sample_n(10) # Sample 100 posts for testing

prompt_fr <- paste(
  "Tu traduis un texte vers le français, et uniquement vers le français.",
  "Tu dois respecter les règles suivantes à la lettre :",
  "",
  "- Ne modifie JAMAIS les éléments suivants :",
  "  • les mentions (@USER___, @nom, etc.)",
  "  • les hashtags (#quelquechose)",
  "  • les liens / URLs (ex : http://... , https://... )",
  "  • les dates (ex : 2022-03-15, 5 avril, etc.)",
  "  • les noms de médicaments",
  "  • les effets secondaires (ex : nausée, vertige, insomnie...)",
  "",
  "- Tu traduis tout le reste en français,",
  "  y compris le langage familier, les abréviations, les fautes, les cris, etc.",
  "  • 'fck this damn med' devient par exemple 'ptain ce médic de merde'",
  "  • 'I caaaan’t anymore 😭😭😭' devient 'J’en peuuuuux plus 😭😭😭'",
  "",
  "- Tu ne corriges pas le style. Tu ne nettoies pas. Tu ne rends pas le texte poli ou neutre.",
  "  Le ton, les émotions et le style original doivent rester intacts.",
  "",
  "Ton objectif est de produire une **traduction naturelle et fidèle**, qui semble écrite par un humain,",
  "mais SANS toucher aux éléments protégés ci-dessus.",
  "",
  "Si tu ne respectes pas ces règles, on te vire. Pas d'excuse."
)

prompt_de <- paste(
  "You are translating patient forum posts from English or Russian to German.",
  "Each post is informal and may include greetings, personal anecdotes, or irrelevant details.",
  "Somewhere in the post, the user describes a negative effect possibly caused by a drug (Adverse Drug Event – ADE).",
  "Translate into natural German as it would be written on a German patient forum.",
  "Preserve the style, tone, and phrasing. Don't formalize or overcorrect the text. It should feel real, spontaneous, and personal.",
  "Return only the translated post. No labels or extra text."
)

# Apply the translation prompt to the selected posts
src_ade_posts %>%
  llm_custom(src_ade_posts$text, prompt_fr)

Sys.time() - t1
```
